臺灣板橋地方法院刑事判決　　　　　　　100年度訴字第365號
公　訴　人　臺灣板橋地方法院檢察署檢察官
被　　　告　許鴻文
選任辯護人　翟世炎律師
被　　　告　許晉榮
選任辯護人　林添進律師
被　　　告　蔡弘烈
選任辯護人　林長青律師
被　　　告　黃炳坤
選任辯護人　薛銘鴻律師
上列被告因違反毒品危害防制條例案件，經檢察官提起公訴（99
年度偵字第28265 號、100 年度偵字第3491號），本院判決如下
：
    主  文
許鴻文共同犯製造第二級毒品罪，累犯，處有期徒刑肆年；扣案
如附表一編號10以及附表二所示之物，均沒收銷燬之；扣案如附
表四至附表五所示之物，均沒收。又犯販賣第二級毒品罪，累犯
，處有期徒刑肆年；未扣案之販賣第二級毒品所得新臺幣貳拾壹
萬元，均沒收，如全部或一部不能沒收時，以其財產抵償之。又
共同犯製造第二級毒品罪，累犯，處有期徒刑肆年；扣案如附表
一編號1 至編號9 及附表二所示之物，均沒收銷燬之；扣案之共
同製造第二級毒品所得現金新臺幣伍萬元，以及附表三至附表五
所示之物，均沒收。又犯販賣第二級毒品未遂罪，累犯，處有期
徒刑貳年；扣案如附表六所示之手機壹支，沒收。應執行有期徒
刑捌年；扣案如附表一至附表二所示之物，均沒收銷燬之；扣案
之共同製造第二級毒品所得現金新臺幣伍萬元、附表三至附表六
所示之物，均沒收；未扣案之販賣第二級毒品所得新臺幣貳拾壹
萬元，均沒收，如全部或一部不能沒收時，以其財產抵償之。
許晉榮共同犯製造第二級毒品罪，處有期徒刑參年拾月；扣案如
附表一編號10及附表二所示之物，均沒收銷燬之；扣案如附表四
至附表五所示之物，均沒收。又共同犯製造第二級毒品罪，處有
期徒刑參年拾月；扣案如附表一編號1 至編號9 及附表二所示之
物，均沒收銷燬之；扣案之共同製造第二級毒品所得現金新臺幣
伍萬元，以及附表三至附表五所示之物，均沒收。應執行有期徒
刑肆年；扣案如附表一至附表二所示之物，均沒收銷燬之；扣案
之共同製造第二級毒品所得現金新臺幣伍萬元，以及附表三至附
表五所示之物，均沒收。
蔡弘烈共同犯製造第二級毒品罪，處有期徒刑參年拾月；扣案如
附表一編號10及附表二所示之物，均沒收銷燬之；扣案如附表四
至附表五所示之物，均沒收。又共同犯製造第二級毒品罪，處有
期徒刑參年拾月；扣案如附表一編號1 至編號9 及附表二所示之
物，均沒收銷燬之；扣案之共同製造第二級毒品所得現金新臺幣
伍萬元，以及附表三至附表五所示之物，均沒收。應執行有期徒
刑肆年；扣案如附表一至附表二所示之物，均沒收銷燬之；扣案
之共同製造第二級毒品所得現金新臺幣伍萬元，以及附表三至附
表五所示之物，均沒收。
黃炳坤共同犯製造第二級毒品罪，處有期徒刑柒年貳月；扣案如
附表一編號1 至編號9 及附表二所示之物，均沒收銷燬之；扣案
之共同製造第二級毒品所得現金新臺幣伍萬元，以及附表三至附
表五所示之物，均沒收。
    事  實
一、許鴻文前於民國89年間，因竊盜、偽造文書等案件，經臺灣
    高等法院以90年度上易字第968 號、臺灣桃園地方法院以89
    年度易字第2134號，各判處有期徒刑1 年10月、5 月，嗣經
    裁定定應執行刑有期徒刑2 年1 月確定；又於91年間，因竊
    盜案件，經臺灣臺東地方法院以91年度易字第257 號判處有
    期徒刑2 年確定，兩案接續執行，於97年9 月17日縮短刑期
    假釋出獄，並於97年12月16日假釋期滿未經撤銷而執行完畢
    。詎許鴻文不知悔改，與其胞兄許晉榮、舅舅蔡弘烈均明知
    甲基安非他命係經政府公告，列為毒品危害防制條例第2 條
    第2 項第2 款所規定之第二級毒品，依法不得製造、販賣、
    持有，竟共同基於製造第二級毒品之犯意聯絡，推由蔡弘烈
    於99年4 月25日，向不知情之黃子世承租位於桃園縣大園鄉
    ○○路1229巷1 弄6 號房屋作為製造第二級毒品之據點，許
    鴻文則出資購買如附表二、附表四至附表五所示之製造第二
    級毒品甲基安非他命所需之各項設備器具與化工原料，以及
    向真實姓名年籍均不詳綽號「阿明」之成年男子，購入大量
    之舒服寧感冒藥錠，並指導許晉榮、蔡弘烈製造第二級毒品
    甲基安非他命步驟，由蔡弘烈負責取出舒服寧感冒藥錠，集
    中在桶子內，先加入熱水，再倒入果汁攪拌機絞碎後，加入
    純水攪拌，並以陶瓷漏斗經濾紙過濾，必要時以真空馬達加
    速過濾，過濾後的液體倒入濾瓶內，加入氫氧化納以形成白
    色乳漿狀態，許晉榮再將之導入陶瓷漏斗將水分過濾，過濾
    後即形成白色粉狀物的麻黃鹼，許晉榮再將上開白色粉狀的
    麻黃鹼加入鹽酸中和，並以酸鹼值檢測紙進行檢測，達到鹽
    酸中和後，再依白色液體濃稠程度視情況加入純水調配，濃
    稠度調整完畢後，再將之放入冰箱冷藏或冷凍，白色液體遇
    冷後即會結晶成麻黃素，因從冰箱取出的結晶麻黃素仍附有
    水分，需再以電暖器進行烘乾，烘乾後，許晉榮即將結晶的
    麻黃素交予許鴻文，由許鴻文將烘乾的麻黃素加入俗稱「氯
    仿」的二氯甲烷，並倒入俗稱「強酸」的亞硫醯二氯形成黃
    色液體後，陸續加入乙醚、丙酮，再以陶瓷漏斗過濾出白色
    粉狀物，再將該白色粉狀物倒入壓力瓶加入俗稱「鈀金」的
    氯化鈀，並將氫氣打入壓力瓶，事後將壓力瓶內的液體倒出
    ，加入活性炭，並透過陶瓷漏斗過濾後，即得到液態安非他
    命，再放入冰箱進行結晶，終於99年5 月底某日，製得固態
    甲基安非他命約200 公克或300 公克。
二、許鴻文另基於販賣第二級毒品之犯意，於同年5 月底製造上
    開第二級毒品甲基安非他命約200 公克或300 公克後之某日
    ，覓得願意購買上開第二級毒品甲基安非他命之某真實姓名
    年籍均不詳綽號「阿德」之成年男子，即將製造完成而重約
    200 公克或300 公克之第二級毒品甲基安非他命，以新臺幣
    （下同）21萬元之價格，在新北市新莊區某處，出售交付予
    綽號「阿德」之男子，並受領該綽號「阿德」之男子所交付
    之21萬元款項，而完成販賣第二級毒品之交易。
三、許鴻文、許晉榮、蔡弘烈、黃炳坤另自99年10月1 日起，共
    同基於製造第二級毒品之犯意聯絡，在上揭租屋處，由黃炳
    坤負責剝除舒服寧感冒藥之包裝，將感冒藥錠取出集中在桶
    子內，再交由許鴻文、許晉榮、蔡弘烈以前述方式，進行製
    造第二級毒品甲基安非他命，黃炳坤並偶而負責在上揭租屋
    處3 樓看顧進行提煉之各項設備器具，而於同年10月中旬某
    日，製得固態甲基安非他命約900 公克。
四、許鴻文另基於販賣第二級毒品之犯意，先後於99年10月18日
    、同年月19日，以其所有如附表六所示之手機撥打某真實姓
    名年籍均不詳綽號「乾爹」之成年男子所持行動電話門號，
    聯繫販售製造完成之第二級毒品甲基安非他命事宜，並先後
    攜帶重約各600 公克、300 公克之第二級毒品甲基安非他命
    至桃園市○○路某處，欲將製造完成之上開第二級毒品甲基
    安非他命，以約40萬元之代價出售予綽號「乾爹」之男子，
    然該「乾爹」之男子試用後認許鴻文所製造完成之第二級毒
    品甲基安非他命純度不足，而不願購買，致未能販賣得逞，
    許鴻文遂將該製造完成而重約合計900 公克之第二級毒品甲
    基安非他命，於駕車途中隨意扔棄而滅失不存在。
五、嗣於99年10月27日上午10時40分許，法務部調查局新北市調
    查站持本院核發之搜索票，在桃園縣大園鄉○○路1229巷1
    弄6 號查獲許晉榮、蔡弘烈、黃炳坤，並扣得如附表一所示
    含第二級毒品甲基安非他命成分之液體與結晶，附表三所示
    含第四級毒品（假）麻黃鹼成分之液體、粉末、藥錠與結晶
    ，如附表二、四所示之許鴻文所有而供製造第二級毒品甲基
    安非他命所用且殘留第二級毒品甲基安非他命或第四級毒品
    （假）麻黃鹼成分之器具，附表五編號1 至編號24所示許鴻
    文與許晉榮所有而供製造第二級毒品甲基安非他命所用之器
    具與化工原料，許晉榮所有現金61,000元（其中5 萬元係許
    鴻文支付許晉榮製造第二級毒品之報酬），以及許晉榮持有
    而與本件製造第二級毒品無關之疑似愷他命粉末2 包後，復
    於同日下午2 時40分許，持本院核發之搜索票，在許鴻文位
    於新北市○○鄉○○路518 號7 樓住處，查獲許鴻文，並扣
    得附表五編號25至編號27所示許鴻文所有而供製造第二級毒
    品所用之筆記本、舒服寧感冒藥包裝紙、舒服寧感冒藥錠，
    許鴻文所有而供其販賣第二級毒品予綽號「乾爹」所用如附
    表六所示之手機1 支（含SIM 卡1 張），現金108,000 元（
    其中48,000元係在許鴻文身上扣得），以及如附表七所示與
    許鴻文先後2 次共同製造第二級毒品、販賣第二級毒品既遂
    、販賣第二級毒品未遂均無直接關連之物，始獲上情。
六、案經法務部調查局臺北縣調查站移送臺灣板橋地方法院檢察
    署檢察官偵查起訴。
    理  由
壹、證據能力
一、被告黃炳坤及其辯護人爭執證人即被告許鴻文、許晉榮、蔡
    弘烈於99年10月27日接受調查局詢問時所為陳述之證據能力
    。因許鴻文、許晉榮、蔡弘烈於接受調查局詢問時，分別陳
    稱：（許鴻文）黃炳坤即係與伊一起製毒的男子，伊將製造
    甲基安非他命的步驟傳授給許晉榮、蔡弘烈，由他們帶著黃
    炳坤一起製造甲基安非他命，許晉榮、蔡弘烈、黃炳坤等3
    人都知道自己是在製造甲基安非他命等語（見臺灣板橋地方
    法院檢察署【下稱板橋地檢署】99年度偵字第28265 號偵查
    卷第31頁）；（許晉榮）伊一開始僅要求黃炳坤將一顆顆感
    冒藥錠從感冒藥片內取出，黃炳坤做了一陣子，感覺疑惑，
    向伊詢問到底是在作些什麼，伊有告訴黃炳坤說要將感冒藥
    錠提煉成麻黃素，黃炳坤就沒有再多問，黃炳坤應該知道我
    們要製造甲基安非他命，伊與蔡弘烈、黃炳坤將感冒藥藥錠
    加入化學原料後，依許鴻文指示之步驟提煉進而產生如附表
    一編號9 、附表三編號10至編號13所示之麻黃素等語（見同
    上偵查卷第97頁、第99頁反面）；（蔡弘烈）99年10月1 日
    開始，伊與許晉榮、許鴻文依原來分工方式，在桃園縣大園
    鄉○○路1229巷1 弄6 號進行製造甲基安非他命，不過這次
    許晉榮的朋友有參與剝開感冒藥丸的工作等語（見同上偵查
    卷第139 頁），而與渠等於100 年4 月7 日、同年月28日審
    判期日，分別證稱：（許鴻文）黃炳坤僅負責剝除感冒藥包
    裝盒，沒有參與其他行為，且伊在調查局詢問時，表示黃炳
    坤知道在製造第二級毒品甲基安非他命，是因為在提藥，想
    要快點回去等語（見本院卷第168 頁至第169 頁）；（許晉
    榮）黃炳坤有問剝除舒服寧感冒藥錠鋁箔包裝的用途，伊就
    叫黃炳坤不要問，因為伊的朋友，黃炳坤也認識，擔心黃炳
    坤講出去等語（見本院卷第165 頁）；（蔡弘烈）黃炳坤是
    10月才到的，與伊不熟，幾乎沒有講過話等語（見本院卷第
    197 頁），並非一致，由於許鴻文、許晉榮、蔡弘烈於調查
    局詢問時所為之證述內容，乃證明被告黃炳坤是否涉犯起訴
    所指製造第二級毒品之犯罪事實所必要，而許鴻文、許晉榮
    、黃炳坤於99年10月27日遭調查局人員搜索查獲後，隨即帶
    回法務部調查局新北市調查站製作筆錄，距離其於起訴書所
    指之99年10月間共同製造第二級毒品之時間，未逾1 個月，
    記憶應極為深刻，相較於本院審判期日作證時，距離案發當
    日已逾近半年之久，記憶難免模糊，且許鴻文、許晉榮、蔡
    弘烈遭查獲後，隨即接受調查局詢問，詢問過程，調查局人
    員曾詢問許鴻文、許晉榮身體有無不適，經許鴻文表示：除
    因毒癮發作而有所不適，但仍可繼續接受調查等語（見同上
    偵查卷第30頁反面），許晉榮則表示：身體況狀可以接受詢
    問等語（見同上偵查卷第96頁），蔡弘烈則於用完餐完畢後
    ，始行接受詢問（見同上偵查卷第133 頁），堪認製作筆錄
    前，以確認被告許鴻文、許晉榮之身體狀況，是否可以接受
    詢問，以及給予蔡弘烈用餐休息之時間，並斟酌許鴻文、許
    晉榮、黃炳坤於接受調查局詢問時，係在未經其他利害關係
    人請託、威脅、利誘或其他方式之干預情況下所為，致使其
    等於調查局詢問時所為之陳述最接近真實，堪認信用性已獲
    相當之確保，而具有特別可信之情況，本院因而認許鴻文、
    許晉榮、黃炳坤於調查局詢問時所為之陳述，均符合刑事訴
    訟法第159 條之2 條所規定之傳聞法則之例外情形，而均具
    有證據能力。至於許鴻文固於本院審理時表示：伊在調查局
    詢問時，因在提藥，想要趕快做完筆錄云云（見本院卷第
    169 頁），然觀諸許鴻文於調查局製作之筆錄，主要係針對
    許鴻文自身從事製造、販賣第二級毒品部分而為陳述，整體
    詢問過程中提及黃炳坤部分僅有兩句話，實難認許鴻文就黃
    炳坤為有利或不利之陳述，對其製作筆錄之時間，有何影響
    ，許鴻文前揭所證，顯不可採，難認其接受調查局人員詢問
    時有何不可信之情況存在。
二、證人許鴻文、許晉榮、蔡弘烈於99年10月28日偵查中所為之
    陳述，均係由檢察官依法告知具結義務及偽證之處罰後，經
    具結後所為之證詞，此有證人結文及偵訊筆錄各3 份在卷可
    參（見同上偵查卷第175 頁至第182 頁、第187 頁至第190
    頁、第192 頁至第194 頁），被告黃炳坤與其辯護人復未舉
    證檢察官有何不法取供，或證人許鴻文、許晉榮、蔡弘烈於
    該次偵查中所為之陳述，有何顯不可信之情事，且本院已於
    審判期日傳訊證人許鴻文、許晉榮、蔡弘烈到庭作證，賦予
    被告黃炳坤及其辯護人進行詰問之機會，則依刑事訴訟法第
    159 條之1 第2 項規定，自應認證人許鴻文、許晉榮、蔡弘
    烈於該次偵查中所為之陳述，亦均具有證據能力，被告黃炳
    坤及其辯護人否認許鴻文、許晉榮、蔡弘烈於該次偵查中所
    為陳述之證據能力，尚無可採。
三、按刑事訴訟法第158 條之3 規定所謂「依法應具結而未具結
    者」，係指檢察官或法官依刑事訴訟法第175 條之規定，以
    證人身分傳喚被告以外之人（證人、告發人、告訴人、被害
    人、共犯或共同被告）到庭作證，或雖非以證人身分傳喚到
    庭，而於訊問調查過程中，轉換為證人身分為調查時，此時
    其供述之身分為證人，則檢察官、法官自應依本法第186 條
    有關具結之規定，命證人供前或供後具結，其陳述始符合第
    158 條之3 之規定，而有證據能力。若檢察官或法官非以證
    人身分傳喚而以共犯、共同被告身分傳喚到庭為訊問時，其
    身分既非證人，即與「依法應具結」之要件不合，縱未命其
    具結，純屬檢察官或法官調查證據職權之適法行使，當無違
    法可言。又前揭非以證人之身分在審判中之陳述筆錄，倘該
    被告以外之人已經法院以證人身分傳喚到庭並經具結作證，
    且由被告為反對詰問，該未經具結之陳述筆錄因屬審判上之
    陳述，自有證據能力；若係在另案法官面前作成之陳述筆錄
    ，本質上亦屬傳聞證據，自得依本法第159 條之1 第1 項之
    規定，認有證據能力。不能因陳述人未經具結，即一律適用
    本法第158 條之3 之規定，排除其證據能力（最高法院97年
    度臺上字第2175號判決意旨參照）。許鴻文、許晉榮、蔡弘
    烈於本院99年10月28日羈押訊問、本院100 年3 月14日準備
    程序，以及許晉榮、蔡弘烈於本院100 年2 月23日移審訊問
    中所為之陳述，均係以被告身分出庭就自己涉犯製造或販賣
    第二級毒品之犯罪事實，進行答辯，雖其答辯內容同時涉及
    被告黃炳坤之犯罪事實部分，因許鴻文、許晉榮、蔡弘烈事
    後於本院審判期日，均業以證人身分出庭接受被告黃炳坤及
    其辯護人之詰問，參照前揭說明，許鴻文、許晉榮、蔡弘烈
    於本院羈押訊問與準備程序，以及許晉榮、蔡弘烈於本院移
    審訊問時所為之陳述，均因符合刑事訴訟法第159 條之1第1
    項傳聞法則例外之規定，而均有證據能力，尚不得因未經具
    結，遽以否認許鴻文、許晉榮、蔡弘烈於本院羈押訊問、移
    審訊問或準備程序中所為陳述之證據能力。
四、又按司法警察機關依法定程序，透過錄音設備之機械作用而
    保存之錄音本身，並非傳聞證據，然司法警察依據監聽錄音
    結果予以翻譯而製作之監聽譯文，屬於文書證據之一種，倘
    被告或訴訟關係人對該通訊監察譯文之真實性並不爭執，即
    無勘驗辨認其錄音聲音之調查必要，法院於審判期日如已踐
    行提示監聽譯文供當事人辨認或告以要旨，使其表示意見等
    程序並為辯論者，其所為之訴訟程序即無不合（最高法院97
    年度臺上字第1069號、97年度臺上字第5940號、98年度臺上
    字第3954號判決意旨參照）。板橋地檢署100 年度偵字第34
    91號偵查卷第70頁所示之監聽譯文，係法務部調查局新北市
    調查站依臺灣臺北士林地方法院核發之之通訊監察書執行監
    聽取得之錄音結果，予以翻譯而製作之監聽譯文，因被告許
    鴻文、許晉榮、蔡弘烈、黃炳坤及其等辯護人均不爭執監聽
    譯文記載內容之真實性（見本院卷第122 頁反面），參照前
    揭說明，即無勘驗之必要，因本院已於審判期日踐行提示監
    聽譯文供當事人辨認並告以要旨，則該監聽譯文自具有證據
    能力。
五、附表一至附表七所示之扣案物品、在被告許鴻文位於新北市
    ○○鄉○○路518 號7 樓住處扣得之現金108,000 元、在桃
    園縣大園鄉○○路1229巷1 弄6 號扣得之現金61,000元與第
    三級毒品愷他命2 包，乃法務部調查局新北市調查站於99年
    10月27日，持本院核發之搜索票，至被告蔡弘烈所承租之桃
    園縣大園鄉○○路1229巷1 弄6 號租屋處，以及被告許鴻文
    位於新北市○○區○○路518 號7 樓住處所搜索扣得，此有
    被告許鴻文、許晉榮、許晉榮、黃炳坤調查局詢問筆錄、搜
    索扣押筆錄、扣押物品目錄表等資料附卷可佐，且被告許鴻
    文、許晉榮、蔡弘烈、黃炳坤及其等辯護人復均未爭執該次
    搜索、扣押程序不合法，則調查局人員依法搜索扣得前述現
    金、第三級毒品愷他命，以及附表一至附表七所示之物品，
    均具有證據能力。
六、法務部調查局99年12月14日調科壹字第09900561080 號鑑定
    書（見板橋地檢署100 年度偵字第3491號偵查卷第4 頁至第
    16頁），係法務部調查局就扣案如附表一至附表四，以及附
    表五編號1 至編號24所示之物品，依檢察機關概括授權執行
    鑑定職務所出具之書面鑑定報告，依刑事訴訟法第208 條第
    1 項規定，無須準用鑑定人具結之規定，且屬同法第159 條
    第1 項之法律另有規定之傳聞例外，自得作為證據。
七、查獲之扣案物品彩色照片76張，以及蒐證照片4 張（見板橋
    地檢署100 年度偵字第3491號偵查卷第17頁至第54頁、99年
    度偵字第28265 號偵查卷第57頁至第58頁），係透過相機或
    其他監控錄影設備，將調查局人員搜索所扣得之物品以及跟
    監勘查之畫面，以相機或其他監控錄影設備予以紀錄、留存
    之紀錄，因均係透過機械作用予以紀錄之書面，而非屬供述
    證據，自無傳聞法則之適用，該等文書既經本院依刑事訴訟
    法第165 條規定，於審判期日提示被告許鴻文、許晉榮、蔡
    弘烈、黃炳坤與其等辯護人辨認，並告以要旨之調查程序，
    依法均具有證據能力。
八、被告許鴻文、許晉榮、蔡弘烈、黃炳坤及其等辯護人，均明
    知調查局人員所繪製之桃園縣大園鄉○○路1229巷1 弄6 號
    1 樓至3 樓位置圖3 紙（見板橋地檢署99年度偵字第28265
    號偵查卷第84頁至第86頁），均為被告以外之人於審判外之
    陳述，具有刑事訴訟法第159 條規定，不得為證據之情事，
    而均於本院準備程序表示不爭執證據能力等語（見本院卷第
    122 頁反面），且均未於本院審判期日聲明異議，本院審酌
    上開位置圖乃調查局人員至現場勘查後於業務上所製作之紀
    錄文書，依其作成時之狀況，並無任何外力介入干涉，本院
    認為適當，依刑事訴訟法第159 條之5 第2 項之規定，為傳
    聞法則之例外，應有證據能力。
貳、實體部分
一、訊據被告許鴻文、許晉榮、蔡弘烈對於先後2 次共同製造第
    二級毒品甲基安非他命，以及被告許鴻文販賣第二級毒品甲
    基安非他命既遂、未遂各1 次等犯罪事實，迭於調查局詢問
    、檢察官偵訊，以及本院審理時，均供承不諱（見板橋地檢
    署99年度偵字第28265 號偵查卷第30頁至第36頁、第96頁至
    第100 頁、第133 頁至第136 頁、第187 頁至第190 頁、第
    247 頁至第248 頁、第179 頁至第182 頁、第175 頁至第17
    8 頁、第61頁反面、第62頁、第121 頁、第159 頁、第160
    頁）；並有查獲扣案物品彩色照片76張、蒐證照片4 張、位
    置圖3 紙，以及臺灣士林地方法院通訊監察書、監聽譯文各
    1 份附卷可稽（見板橋地檢署100 年度偵字第3491號偵查卷
    第17頁至第54頁、99年度偵字第28265 號偵查卷第84頁至第
    86頁、第57頁至第58頁、第67頁至第68頁、第70頁）；而扣
    案如附表一至附表四所示之物，以及附表五編號1 至編號24
    所示之物，經送法務部調查局鑑定結果，認附表一所示之液
    體與結晶，均含第二級毒品甲基安非他命成分，附表二所示
    之器具，符合以（假）麻黃鹼為原料，進行艾蒙德法製造甲
    基安非他命所需之設備，且均殘留第二級毒品甲基安非他命
    成分，附表三所示之之液體、粉末、藥錠、結晶，則均含第
    四級毒品先驅原料（假）麻黃鹼成分，附表四及附表五編號
    1 至編號24所示之物，亦均符合以（假）麻黃鹼為原料，進
    行艾蒙德法製造甲基安非他命所需之各項設備及化工原料，
    附表三所示之物，均殘留第四級毒品先驅原料（假）麻黃鹼
    成分，此有法務部調查局99年12月14日調科壹字第09900561
    080 號鑑定書1 份在卷可參（見板橋地檢署100 年度偵字第
    3491號偵查卷第4 頁至第16頁）；此外，復有被告許鴻文所
    有而供製造第二級毒品甲基安非他命所用之筆記本、舒服寧
    感冒藥包裝紙、舒服寧感冒藥錠（詳如附表五編號25至編號
    27所示），以及其所有而供販賣第二級毒品甲基安非他命未
    遂之聯繫工具即附表六所示之手機1 支扣案可憑。其中，有
    關被告許鴻文販賣第二級毒品甲基安非他命重約200 公克或
    300 公克予綽號「阿德」之男子部分，除被告許鴻文之自白
    外（見同上偵查卷第33頁反面至第34頁、第121 頁），並經
    被告許晉榮證稱：「我們將安非他命製造完成後，這些成品
    都是交給許鴻文拿去販售，至於許鴻文販售給何人我並不清
    楚」、「第一次成功的成品，許鴻文有拿10萬元給我。我不
    清楚他有無拿錢給蔡弘烈。之後因為第二次失敗，第三次未
    做完，所以我們都沒有拿到錢」等語（見同上偵查卷第98頁
    反面、第181 頁），以及被告蔡弘烈供稱：「大約在今（99
    ）年5 月底‧‧‧前後製毒過程大約花了20天左右，製造出
    來的安非他命成品則由許鴻文拿去販賣」等語相符（見同上
    偵查卷133 頁反面至第134 頁），是被告許鴻文、許晉榮、
    蔡弘烈於99年5 月底曾製造完成第二級毒品甲基安非他命一
    批，而被告許鴻文確曾將該製造完成之第二級毒品甲基安非
    他命轉賣他人牟利，僅因被告許晉榮、蔡弘烈並未參與販賣
    第二級毒品甲基安非他命之行為，致無從具體說明被告許鴻
    文販賣之對象、時間、地點與金額，但依被告許晉榮前揭證
    述，被告許鴻文事後曾將販賣所得之一部分即10萬元交付予
    伊，充作該次製造完成第二級毒品之報酬，則核與被告許鴻
    文供稱：99年5 月間製造完成之第二級毒品甲基安非他命販
    售價格為21萬元等語（見同上偵查卷第33頁反面、第200 頁
    反面），並無衝突。從而，本案事證明確，被告許鴻文、許
    晉榮、蔡弘烈先後2 次共同製造第二級毒品，以及被告許鴻
    文1 次販賣第二級毒品既遂與1 次販賣第二級毒品未遂之犯
    行，均堪認定，均應依法論科。
二、訊據黃炳坤固不否認曾受被告許晉榮之邀，於99年10月間某
    日起，至桃園縣大園鄉○○路1229巷1 弄6 號租屋處負責剝
    除舒服寧感冒藥之包裝，將感冒藥錠取出集中在桶子內之事
    實，惟矢口否認有何共同製造第二級毒品之犯行，辯稱：伊
    因當時失業，被告許晉榮詢問是否要做手工，伊允許後，即
    在上揭租屋處，負責將藥錠從包裝紙剝除後，放在桶內，伊
    不知道所剝除的東西是感冒藥錠，也不知道被告許鴻文、許
    晉榮、蔡弘烈是在製造第二級毒品甲基安非他命，而案發當
    天，伊係受被告許晉榮之拜託，至上揭租屋處3 樓負責看顧
    陶瓷漏斗，避免發生阻塞之情況，伊不清楚被告許鴻文、許
    晉榮、蔡弘烈在從事什麼云云。惟查：
  (一)由被告蔡弘烈出面向不知情之黃子世承租上揭租屋處，係供
    製造第二級毒品之工廠，除據被告許鴻文、許晉榮、蔡弘烈
    供承不諱外，並有查獲扣案物品彩色照片76張、蒐證照片4
    張、位置圖3 紙在卷可參（見板橋地檢署100 年度偵字第34
    91號偵查卷第17頁至第54頁、99年度偵字第2826 5號偵查卷
    第57頁至第58頁、第84頁至第86頁）；而扣案如附表一至附
    表四所示之物，以及附表五編號1 至編號24所示之物，經送
    法務部調查局鑑定結果，認附表一所示之液體與結晶，均含
    第二級毒品甲基安非他命成分，附表二所示之器具，符合以
    （假）麻黃鹼為原料，進行艾蒙德法製造甲基安非他命所需
    之設備，且均殘留第二級毒品甲基安非他命成分，附表三所
    示之之液體、粉末、藥錠、結晶，則均含第四級毒品先驅原
    料（假）麻黃鹼成分，附表四及附表五編號1 至編號24所示
    之物，亦均符合以（假）麻黃鹼為原料，進行艾蒙德法製造
    甲基安非他命所需之各項設備及化工原料，附表三所示之物
    ，均殘留第四級毒品先驅原料（假）麻黃鹼成分，亦如前述
    ；此外，復有被告許鴻文所有而供製造第二級毒品甲基安非
    他命所用之筆記本、舒服寧感冒藥包裝紙、舒服寧感冒藥錠
    （詳如附表五編號25至編號27所示），以及被告許鴻文於99
    年10月間支付予被告許晉榮作為製造第二級毒品之報酬5 萬
    元扣案可憑，而堪認定。
  (二)被告黃炳坤明知被告許鴻文、許晉榮與蔡弘烈係在上揭租屋
    處從事製造第二級毒品甲基安非他命之非法行為，仍受僱於
    被告許晉榮在上揭租屋處負責剝除感冒藥錠包裝盒，以及偶
    爾上樓負責看顧進行提煉之器具一節，業據被告許鴻文於調
    查局詢問時證稱：「是的，該名男子黃炳坤就是與我一起製
    毒之人」、「我有將製造安非他命的全部步驟傳授給許晉榮
    、蔡弘烈，由他們帶著黃炳坤一起製造安非他命，但他們詳
    細的分工我不清楚」、「許晉榮、蔡弘烈及黃炳坤3 人都知
    道自己在製造安非他命」等語（見板橋地檢署99年度偵字第
    28265 號偵查卷第31頁），證人許晉榮於調查局詢問及偵查
    中證稱：「我一開始只要求黃炳坤將一顆顆感冒藥錠從感冒
    藥錠片內取出，後來黃炳坤作了一陣子後覺得很疑惑，曾詢
    問我這到底是在作些什麼，我有告訴黃炳坤說我要將感冒藥
    錠提煉成麻黃素，黃炳坤就沒有再多問，黃炳坤應該是知道
    我們要製造安非他命」、「（問：扣押物品編號46-1至46-6
    、47麻黃素，是否即係你等自舒服寧感冒藥提煉而成之麻黃
    素？）答：是的，如我前述，我、蔡弘烈及黃炳坤將感冒藥
    錠加入化學原料後，依許鴻文指示之步驟進行提煉進而產生
    麻黃素等語」、「黃炳坤在99年10月份因為失業，我就找他
    來幫忙剝感冒藥錠，之後再交給蔡弘烈提煉麻黃素‧‧‧，
    黃炳坤有在屋內居住幫忙2 到3 次」、「（問：黃炳坤有無
    到過3 樓，他是否知悉你們在房屋內製造安非他命？）答：
    應該有，我沒有主動跟他說我們在製作安非他命，我只有跟
    他說要將感冒藥錠提煉成『素』（台語），但他沒有問什麼
    是『素』（台語）‧‧‧我們會叫他幫忙看顧過濾的過程，
    避免藥錠阻塞，容器破裂」等語（見同上偵查卷第97頁、第
    99頁反面、第180 頁至第181 頁），以及證人蔡弘烈於調查
    局詢問、偵查及本院移審訊問時證稱：「第2 次製造安非他
    命情形，大約是在今（99）10月1 日，我、許晉榮及許鴻文
    依照前述之分工，就在該址進行製造安非他命毒品，不過這
    次許晉榮的朋友（指被告黃炳坤）有參與剝開感冒藥丸的工
    作，此次製造安非他命大約花了10天左右的時間，不過因為
    製作出來的安非他命毒品不能用，所以應該說是失敗的」、
    「（問：黃炳坤有無到過3 樓，他是否知悉你們在房屋內製
    造安非他命？）答：他有到過3 樓，所以他應該知道我們在
    製造安非他命，但他只有參與幫忙剝開感冒藥錠的鋁箔包」
    、「我後來也有跟黃炳坤說不用問許鴻文製毒的過程，因為
    許鴻文他不會跟我們說」、「（問：你是否有跟黃炳坤說，
    不要問許鴻文製毒的過程，因為許鴻文不會告訴我們？）答
    ：有，我有跟他講過這句話」、「（問：何時跟黃炳坤說的
    ？）答：是黃炳坤第一次去一、兩天的時候」、「（問：為
    何跟黃炳坤說，不要去問許鴻文製作的過程？）答：因為黃
    炳坤看我在做麻黃鹼，就問我接下去怎麼做，我就說不要問
    我，因為許鴻文不會告訴我們，我們也不知道怎麼做」等語
    明確（見同上偵查卷第134 頁、第177 頁、第251 頁、本院
    卷第62頁），是依被告許晉榮與蔡弘烈之證述內容，被告黃
    炳坤受僱在上揭租屋剝除感冒藥錠外包裝期間，曾向被告許
    晉榮詢問剝除感冒藥錠之用途，經被告許晉榮告知要從感冒
    藥錠提煉成麻黃素，且偶而會叫被告黃炳坤協助看顧上揭租
    屋處3 樓的過濾過程，以避免藥錠阻塞，容器破裂，被告黃
    炳坤並曾向被告蔡弘烈詢問完成麻黃鹼的後續製作過程，經
    被告蔡弘烈回應其不知道，被告許鴻文也不會告知等語，顯
    示被告許晉榮與蔡弘烈對於其等係夥同被告許鴻文共同製造
    第二級毒品甲基安非他命一事，並無對被告黃炳坤隱瞞，且
    被告黃炳坤知悉感冒藥錠可供提煉麻黃素之後，並曾向被告
    蔡弘烈詢問後續的製程，顯示被告黃炳坤不僅知悉上揭租屋
    處乃製造第二級毒品之工廠，且對相關製作程序，亦有一定
    之興趣，足認被告許鴻文前揭陳稱：被告許晉榮、蔡弘烈、
    黃炳坤均知悉係從事製造第二級毒品甲基安非他命等語，確
    屬實情。
  (三)依板橋地檢署99年度偵字第28265 號偵查卷第84頁至第86頁
    之位置圖3 紙，顯示上揭租屋處除3 樓是主要放置製造第二
    級毒品甲基安非他命之各項器具與化工原料之處所外，上揭
    租屋處1 樓廁所，亦有堆放一些含第二級毒品甲基安非他命
    純度甚低如附表一編號1 至編號9 所示之液體與結晶，以及
    附表五編號23至編號24所示用以去除結晶麻黃素水分的除濕
    機與電暖爐，上揭租屋處2 樓的臥室，除扣得感冒藥紙盒、
    附表一編號10所示之第二級毒品甲基安非他命結晶體1 包、
    第三級毒品愷他命1 包外，上揭租屋處客廳，亦查扣第三級
    毒品愷他命1 包，核與被告許晉榮陳稱：「桃園縣大園鄉○
    ○路1229巷1 弄6 號共有3 層樓，三樓上還有一層鐵皮屋加
    蓋，一樓的部分主要是作為車庫，有時停放我及蔡弘烈的汽
    車，一樓的廁所會擺放電暖器將麻黃素烘乾，二樓主要作為
    我及蔡弘烈、黃炳坤睡覺及休息的地方，三樓才是我們主要
    製造安非他命的地方，另四樓鐵皮屋加蓋的部分平常並沒有
    使用」等語（見同上偵查卷第98頁），大致相符，並參酌被
    告黃炳坤於調查局詢問及本院羈押訊問時供稱：「我只是在
    這間房舍的2 樓剝1 排14錠的感冒藥錠，並將剝好的感冒藥
    錠裝在塑膠桶中，交給許晉榮及許晉榮的舅舅而已」、「我
    前後至桃園縣大園鄉○○路1229巷1 弄6 號房舍共3 次，前
    兩次每次均在該房舍停留5 至6 日，晚間住宿在該房舍的2
    樓」、「因為我有吸食愷他命的習慣‧‧‧我記得25日晚間
    我到達該房舍後，許晉榮知道我有吸食愷他命的習慣，所以
    找我一同吸食愷他命」、「我去那裡共3 次，第一次去的時
    間是10月初的時候，第一次我去了5 、6 天」等語（見同上
    偵查卷第166 頁反面、第167 頁、第169 頁、本院99年度聲
    羈字第721 號卷第8 頁），以及被告許晉榮於本院證稱：「
    （問：你在製毒的期間有無跟、黃炳坤一起施用過K 他命？
    ）答：有」等語（見本院卷第163 頁），是被告黃炳坤不僅
    受僱在上揭租屋處剝除感冒藥錠外包裝，並曾在上揭租屋處
    居住生活，而在上揭租屋處2 樓查扣的第三級毒品愷他命，
    乃供被告許晉榮與黃炳坤施用後所剩餘，則以被告黃炳坤每
    次前往上揭租屋處工作時，均會在上揭租屋處居住長達5 日
    至6 日，且上揭租屋處1 樓廁所，不僅堆放有製造第二級毒
    品過程所產生如附表一編號1 至編號9 所示之液體與結晶外
    ，上揭租屋處2 樓房間更有製造完成之第二級毒品甲基安非
    他命1 包之情形以觀，被告黃炳坤自無可能不知上揭租屋處
    乃用以充作製造第二級毒品之工廠與據點。且依被告許晉榮
    於偵查中證稱以及本院羈押訊問時陳稱：「（問：黃炳坤有
    無到過3 樓，他是否知悉你們在房屋內製造安非他命？）答
    ：應該有‧‧‧我們會叫他幫忙看顧過濾的過程，避免藥錠
    阻塞，容器破裂」、「黃炳坤是我朋友，他是我叫他過去的
    ，我只是叫他幫忙拆感冒的包裝紙，漏斗有時候會阻塞，有
    時候我會叫他幫忙撥開，他去那裡2 、3 次，他是從10 月
    初過去的」等語（見同上偵查卷第181 頁、本院99年度聲羈
    字第721 號卷第6 頁反面），以及被告許鴻文於本院審理時
    證稱：「（問：二樓到三樓的樓梯是否可以自由通行？）答
    ：二樓到三樓是可以自由通行」等語（見本院卷第168 頁反
    面），顯示被告黃炳坤居住在上揭租屋處期間，其活動空間
    ，並非僅限定在上揭租屋處1 樓與2 樓，偶而亦受託至上揭
    租屋處3 樓協助看顧製造第二級毒品甲基安非他命過程中的
    過濾情形，則以上揭租屋處3 樓擺設之物品，全部都是製造
    第二級毒品甲基安非他命所需之各項器具設備與化工原料，
    被告豈有可能不知上揭租屋處為製造第二級毒品處所之理！
    尤以，在製造第二級毒品甲基安非他命之過程中，即將結晶
    且烘乾之麻黃素，加入俗稱「氯仿」的二氯甲烷以及俗稱「
    強酸」的亞硫醯二氯形成黃色液體，以及至加入乙醚、丙酮
    ，倒入陶瓷漏斗過濾之過程，均會產生強烈之濃烈臭味，此
    據被告許鴻文於調查局、偵查中及本院審理中證稱：「結晶
    成麻黃素，麻黃素後加入氯仿（扣押物編號26-1）後再倒入
    強酸（扣押物編號30）變為黃色液體，黃色液體再加入乙醚
    （扣押物編號29）變為白色粉狀，再將白色粉狀物加入丙酮
    （扣押物編號25-1至25-4），以陶瓷漏斗過濾出更白的粉狀
    物，該粉狀物再倒入壓力瓶」、「（問：製毒時不是會發出
    臭味？）答：只有要製造安非他命時的第一階段會比較臭，
    因為要加入強酸及乙醚」、「結晶的麻黃素要加入強酸會變
    成黃色透明的液體，再加乙醚，會變成粉泥狀」、「我作的
    第一階段要加入強酸會產生強烈的臭味」、「（問：製造安
    非他命是何時、何階段要加入強酸？）答：第一個階段」、
    「（問：是製作麻黃素的階段嗎？）答：不是。第一階段就
    是製造安非他命的階段。放入壓力瓶之前」、「（問：如何
    加入強酸？）答：加在桶子裡面」等語甚詳（見同上偵查卷
    第32頁、第248 頁、本院卷第121 頁、第169 頁反面、第20
    1 頁），足認被告許鴻文、許晉榮、蔡弘烈在上揭租屋處製
    造第二級毒品甲基安非他命，因製造過程中會產生強烈的臭
    味，致無法掩飾上開租屋處係供製造第二級毒品之工廠，倘
    若無意使被告黃炳坤參與第二級毒品甲基安非他命之製造，
    絕無可能容留被告黃炳坤在上揭租屋處過夜，以使黃炳坤聞
    到製造第二級毒品所生之濃烈氣味，而發現被告許鴻文、許
    晉榮、蔡弘烈之犯罪過程，由此足認，被告黃炳坤確知被告
    許鴻文、許晉榮、蔡弘烈共同製造第二級毒品，確與渠等具
    有犯意之聯絡，而在上揭租屋處負責剝除感冒藥錠，以及偶
    而至上揭租屋處3 樓看顧提煉器具之工作。
  (四)被告黃炳坤雖以前詞置辯。然觀諸被告黃炳坤於調查局詢問
    、偵查及本院羈押訊問時均供稱：「我只是在這間房舍的2
    樓剝1 排14錠的感冒藥錠，並將剝好的感冒藥錠裝在塑膠桶
    中，交給許晉榮及許晉榮的舅舅而已」、「許晉榮只告訴我
    手工的工作，就是剝開感冒藥錠置入塑膠桶中，並沒有告訴
    我該感冒藥錠係作何用途」、「我是後來聽調查員說感冒藥
    可以拿來製造安非他命，我才知道」、「許晉榮後來到我家
    去叫我去做手工，他叫我一粒、一粒把感冒藥包裝撥下來」
    等語（見同上偵查卷第166 頁反面、第167 頁反面、第185
    頁、本院99年度聲羈字第721 號卷第8 頁），顯示被告黃炳
    坤並不否認其知悉所從事的工作，係從感冒藥錠的包裝盒拆
    除，以取出包裝盒內的感冒藥錠之事實，以及其剝除完成的
    感冒藥錠係放在塑膠桶內交給被告許晉榮或蔡弘烈，而與其
    於本院審理中辯稱：其不知所剝除的是什麼東西，也只是將
    剝除完成的東西裝在桶子內，並未交給任何人云云（見本院
    卷第122 頁），並不相符。因依被告許晉榮於本院審理時證
    稱：其係將整箱的舒服寧感冒藥錠交給被告黃炳坤剝除等語
    （見本院卷第161 頁），則被告黃炳坤就拆除過程中，明顯
    可從包裝的箱子或藥錠的外包裝盒子觀察出所剝除者為感冒
    藥錠，要屬無疑，且被告許鴻文與許晉榮既然係因人手不足
    ，始僱請被告黃炳坤協助，此經被告許鴻文、許晉榮供承在
    卷（見本院卷第168 頁反面、同上偵查卷第97頁），倘若被
    告許鴻文或許晉榮將感冒藥錠交付被告黃炳坤剝除前，需先
    將印有舒服寧或感冒字樣的箱子、盒子或包裝袋拆除，以免
    被告黃炳坤知悉所剝除的物品為感冒藥錠，則又何需僱請被
    告黃炳坤？是被告於本院審理時辯稱：其不知拆除者為感冒
    藥錠云云，無非係事後推諉之詞，要無可採。且被告黃炳坤
    曾向被告許晉榮詢問剝除感冒藥錠之目的，經被告許晉榮告
    知係用以提煉麻黃素，被告黃炳坤並曾再向被告蔡弘烈詢問
    完成麻黃鹼以後要如何繼續相關製程，經被告蔡弘烈表示不
    知且縱使向被告許鴻文詢問，被告許鴻文亦不會告知等情，
    已如前述，雖被告許晉榮於本院審理時證稱：「（問：以你
    過去的經歷，你請黃炳坤來剝除舒服寧感冒藥錠鋁箔包裝，
    為何黃炳坤他沒有問你用途為何？）答：他有問我，但是我
    叫他不要問，因為我怕他講出去」云云（見本院卷第165 頁
    ），然被告許晉榮上開證詞，除與其於調查局詢問與偵查時
    之陳述情節不符外（見同上偵查卷第97頁、第181 頁），更
    與被告黃炳坤於調查局詢問時，否認曾向被告許晉榮詢問剝
    除感冒藥錠之用途而供稱：「我的確從來沒有問過許晉榮這
    些感冒藥錠是要作何用途」云云（見同上偵查卷第168 頁）
    ，相互齟齬，足見被告許晉榮於本院審理時所為上開證詞，
    無非係迴護被告黃炳坤所為。且依被告許晉榮上開所證，其
    要求被告黃炳坤不得詢問有關剝除感冒藥錠之用途，此種欲
    蓋彌彰之作法，不僅完全無法消除被告黃炳坤之質疑，反而
    更凸顯許晉榮夥同許鴻文、蔡弘烈所從事者確為法律所禁止
    之非法行為，任何人立於被告黃炳坤之立場，均可輕易察覺
    被告許鴻文、許晉榮、蔡弘烈正從事不法行為，被告黃炳坤
    豈有可能因被告許晉榮要求不得發問，而認為自己所從事者
    為正當工作之理！又被告許晉榮復不否認曾在上揭租屋處2
    樓與被告蔡弘烈討論「素」時，被告黃炳坤有在旁聽聞（見
    本院卷第163 頁反面），如被告許晉榮有意防範被告黃炳坤
    ，而不欲使被告黃炳坤知悉其與許鴻文、蔡弘烈從事製造第
    二級毒品甲基安非他命之行為，且被告黃炳坤業已對其從事
    剝除藥丸之用途提出疑問，而對其與許鴻文、蔡弘烈所從事
    之行為感到好奇，豈有可能毫不顧忌被告黃炳坤在旁之情況
    下，與被告蔡弘烈討論製作第二級毒品過程中有關麻黃素之
    事宜，以造成被告黃炳坤可能因而發現其等從事製造第二級
    毒品犯罪之可能風險？是被告許晉榮前揭所證，顯與常情不
    符。再法務部調查局新北市調查站於99年10月27日上午10時
    40分許，持搜索票至上揭租屋處搜索時，除當場查獲被告許
    晉榮、蔡弘烈外，並在上揭租屋處3 樓發現被告黃炳坤，此
    據被告許晉榮、蔡弘烈供稱：調查局人員在上揭租屋處搜索
    時，伊等2 人均全程在場等語在卷（見同上偵查卷第90頁反
    面、第133 頁反面），而被告黃炳坤供稱：「（問：本站人
    員今日至桃園縣大園鄉○○路1229巷1 弄6 號房舍進行搜索
    時，你當時正在何處？）答：我當時正在該房舍之3 樓」、
    「（問：承上，你在該房舍內之3 樓進行何項工作？）答：
    當時許晉榮要我至3 樓看顧陶瓷漏斗，並告訴我必須讓陶瓷
    漏斗持續滴水，若陶瓷漏斗沒有滴水時，則要拿刮杓將陶瓷
    漏斗上之白色乳狀物撈起，置入旁邊橘色的塑膠容器桶，讓
    陶瓷漏斗能持續滴水，所以我才在3 樓並帶著塑膠手套，手
    拿刮杓將陶瓷漏斗上之白色乳狀物撈起，並仔細察看陶瓷漏
    斗有無持續滴水」等語明確（見同上偵查卷第167 頁反面）
    ，則核與前述認定被告黃炳坤偶而負責至上揭租屋處3 樓看
    顧提煉麻黃鹼之器具一節相符，因上揭租屋處3 樓乃擺放製
    造第二級毒品所需各項器具設備與化工原料之處所，已如前
    述，倘若被告許晉榮有意防範被告黃炳坤，以免其發現許鴻
    文、許晉榮、蔡弘烈從事製造第二級毒品之行為，自不可能
    容許甚至要求被告黃炳坤至上揭租屋處3 樓協助看顧陶瓷漏
    斗有無持續滴水，以使被告黃炳坤發現上揭租屋處3 樓設有
    製造第二級毒品所需之各項器具設備與化工原料。且被告許
    晉榮、蔡弘烈既然於調查局人員到場搜索時，均全程在場，
    而無不能在上揭租屋處3 樓負責看顧陶瓷漏斗之理由，卻仍
    容許並要求被告黃炳坤獨自1 人在上揭租屋處3 樓看顧陶瓷
    漏斗，足見被告許晉榮、蔡弘烈完全不擔心被告黃炳坤發現
    上揭租屋處3 樓堆滿製造第二級毒品所需之各項器具設備與
    化工原料，而足以推認被告黃炳坤對於許鴻文、許晉榮、蔡
    弘烈係從事製造第二級毒品之行為，早已知情，因而無阻止
    被告黃炳坤在上揭租屋處3 樓的必要。被告許晉榮於本院審
    理時雖證稱：遭調查局查獲當時，伊要去買電池，因此請被
    告黃炳坤協助看顧陶瓷漏斗云云（見本院卷第162 頁反面）
    ，倘若屬實，被告許晉榮既已外出購買電池，應無可能於調
    查局人員搜索上揭租屋處時，一併查獲，如被告許晉榮的意
    思是準備外出購買電池，但尚未及購買時，即遭調查局人員
    查獲，亦與被告黃炳坤前述供稱：已穿著手套，手拿刮杓仔
    細觀察陶瓷漏斗等語，顯示被告黃炳坤在上揭租屋處3 樓已
    有一段時間之情形，並不吻合。何況，當時既然被告蔡弘烈
    亦在現場，被告許晉榮不要求被告蔡弘烈至上揭租屋處3 樓
    協助看顧陶瓷漏斗，反而要求被告黃炳坤協助，已難理解，
    尤以，相較於看顧陶瓷漏斗，購買電池顯屬較不重要的事務
    ，被告許晉榮如有防範被告黃炳坤之意，衡情應會要求被告
    黃炳坤外出購買電池，而自己留守上揭租屋處3 樓看顧陶瓷
    漏斗，豈有指示不知情之黃炳坤至上揭三樓租屋處協助看顧
    陶瓷漏斗之理？由此益證，被告許晉榮於本院審理時所為之
    前開證詞，係迴護被告黃炳坤之不實之詞，要無可採。而被
    告黃炳坤於本院審理時供稱：伊問被告許晉榮為何要剝除藥
    丸，許晉榮要伊不要問，伊就沒有問了云云（見本院卷第20
    1 頁），與其於調查局詢問時供稱：從未問過許晉榮這些感
    冒藥錠是要作何用途云云（見同上偵查卷第168 頁），相互
    矛盾，其事後翻異前詞，無非係配合被告許晉榮於本院審理
    之證詞而為，亦無可採。
  (五)至於被告蔡弘烈於本院審理時證稱：「（問：你有無跟黃炳
    坤說過不要問製毒的過程？）答：印象中沒有，因為我很少
    跟他講話，有一天許晉榮有在，可能是許晉榮在問的」、「
    （問：許晉榮說什麼？）答：他問我做完素之後要怎麼、用
    ，我說不要問那些，許鴻文不會告訴我」云云（見本院卷第
    196 頁），因與其於偵查及本院移審訊問時證稱：「我後來
    也有跟黃炳坤說不用問許鴻文製毒的過程，因為許鴻文他不
    會跟我們說」、「（問：你是否有跟黃炳坤說，不要問許鴻
    文製毒的過程，因為許鴻文不會告訴我們？）答：有，我有
    跟他講過這句話」、「（問：何時跟黃炳坤說的？）答：是
    黃炳坤第一次去一、兩天的時候」、「（問：為何跟黃炳坤
    說，不要去問許鴻文製作的過程？）答：因為黃炳坤看我在
    做麻黃鹼，就問我接下去怎麼做，我就說不要問我，因為許
    鴻文不會告訴我們，我們也不知道怎麼做」等語（見同上偵
    查卷第251 頁、本院卷第62頁），明顯不符。因被告蔡弘烈
    與被告許晉榮熟識，但與被告黃炳坤則屬陌生，除據被告蔡
    弘烈於本院審理證稱：「（問：你跟許晉榮熟嗎？）答：熟
    」、「（問：你跟黃炳坤是否不熟？）答：對」等語明確（
    見本院卷第197 頁），核與被告黃炳坤於接受調查局詢問時
    表示：剝除的感冒藥錠裝在塑膠桶中，交給許晉榮及許晉榮
    的舅舅，不知道許晉榮舅舅的名字等語相符（見同上偵查卷
    第166 頁反面），被告蔡弘烈對於熟識的許晉榮與陌生的黃
    炳坤，應無混淆之可能，被告蔡弘烈亦自承：不會把許晉榮
    與黃炳坤相互混淆等語（見本院卷第197 頁），則被告蔡弘
    烈對於究係何人向其詢問完成麻黃鹼後的製程，應無距離案
    發時間較近之偵訊及本院移審時記憶錯誤，而距離查獲日起
    逾半年之後，始憶起實係被告許晉榮向其詢問之理，參酌被
    告黃炳坤於偵查中供稱：被告黃炳坤至上揭租屋處共3 次等
    語（見同上偵查卷第177 頁），以及於本院移審訊問時供稱
    ：「（問：何時跟黃炳坤說的？）答：是黃炳坤第一次去一
    、兩天的時候」等語（見本院卷第62頁），顯示被告蔡弘烈
    認知被告黃炳坤僅曾至上揭租屋處3 次，而其是在被告黃炳
    坤去的第1 次的第1 天或第2 天，向被告黃炳坤表示：不知
    道麻黃鹼後續的製程，也不要問許鴻文，因為許鴻文不會告
    知等語，倘若被告蔡弘烈所指的發問對象是被告許晉榮，因
    其與被告許晉榮自99年5 月間起，即長期在上揭租屋處工作
    ，在許晉榮進出上揭租屋處之次數頻繁的情況下，被告蔡弘
    烈對於何時告知被告許晉榮，不可能係依憑被告許晉榮進出
    上揭租屋處之次數來說明。何況，被告許晉榮與蔡弘烈有關
    製造第二級毒品之知識，均係由被告許鴻文所傳授，而被告
    許晉榮與被告許鴻文為親兄弟的關係，此據被告許鴻文、許
    晉榮、蔡弘烈供承在卷（見同上偵查卷第31頁、第91頁），
    被告許晉榮與許鴻文間之關係，相較於被告蔡弘烈，更為親
    密，被告許晉榮如果對於製造第二級毒品之過程，有任何的
    疑問，逕可詢問其胞弟即被告許鴻文，而無透過被告蔡弘烈
    詢問之必要，是被告蔡弘烈於本院審理時之上開證詞，明顯
    係迴護被告黃炳坤之不實之詞，自無可採。
  (六)另被告許鴻文於本院審理時證稱：伊負責將結晶麻黃素加入
    強酸之階段，因為會產生強烈的臭味，沒有人受得了，故伊
    都拿到荒郊野外製作云云（見本院卷第169 頁反面），然依
    被告許鴻文於調查局詢問、偵查中及本院準備程序中之供述
    （見同上偵查卷第32頁、第188 頁至第189 頁、第121 頁）
    ，被告將結晶麻黃素加入俗稱「強酸」的亞硫醯二氯形成黃
    色液體後，尚需加入乙醚、丙酮，再以陶瓷漏斗過濾出白色
    粉狀物，事後並需該白色粉狀物倒入壓力瓶加入俗稱「鈀金
    」的氯化鈀，並將氫氣打入壓力瓶，而上開過程所需的亞硫
    醯二氯、乙醚、丙酮、陶瓷漏斗、壓力瓶、氯化鈀等化工原
    料與器具，均係在上揭租屋處為調查局人員扣得（詳如附表
    二編號1 至編號2 、附表五編號1 、編號7 、編號12至編號
    12、編號20所示），倘若被告許鴻文係在荒郊野外進行該部
    分製程，豈會將該等化工原料與器具一同置放在上揭租屋處
    ？再打入壓力瓶階段，被告許鴻文有時會要求被告許晉榮、
    蔡弘烈一同協助搖晃壓力瓶，此經被告許晉榮、蔡弘烈供承
    在卷（見同上偵查卷第97頁反面至第98頁、第134 頁），顯
    示被告許鴻文、許晉榮、蔡弘烈均曾在上揭租屋處協力搖晃
    壓力瓶，被告許鴻文於本院審理時證稱：有關加入強酸而產
    生惡臭階段，係由伊獨自一人在荒郊野外完成云云，無非係
    配合被告許晉榮先前於本院審理時有關在上揭租屋處製造第
    二級毒品的整個過程，並無任何味道之證詞（見本院卷第
    165 頁反面），藉以替被告黃炳坤解釋何以居住在上揭租屋
    處期間，未因聞到強烈臭味而發現上開租屋處係供製造第二
    級毒品工廠之質疑，進而達到迴護被告黃炳坤之目的，其所
    為之上開證詞，與製造第二級毒品為重大犯罪行為，需極小
    心規避檢警機關查緝，而被告許鴻文透過蔡弘烈承租上開租
    屋處之目的，即在尋求有一隱蔽處所進行製造第二級毒品，
    豈有可能會將發出強烈臭味階段之製程，移到毫無掩蔽的野
    外進行，造成任何路過該處之民眾，均可發現其從事製造第
    二級毒品犯罪，而使自己之犯行與行蹤曝光之理，是證人許
    鴻文前揭所證，顯與常情不合，而無可採。
  (七)綜上所述，本案事證明確，被告黃炳坤前揭所辯，均不可採
    ，被告黃炳坤上揭共同製造第二級毒品之犯行，亦堪認定，
    ，應予依法論科。
三、論罪科刑：
  (一)按甲基安非他命為毒品危害防制條例第2 條第2 項第2 款所
    定之第二級毒品，係以鹽酸麻黃素為原料，先經滷化反應程
    序製成氯假麻黃素，再經氫化反應程序而產生含有甲基安非
    他命成分之滷水（液態甲基安非他命），最後經純化結晶步
    驟，將生成之結晶物脫水風乾，而得高純度之固態甲基安非
    他命。故就製造過程而言，氫化反應程序所產生之滷水，已
    含有甲基安非他命之成分，即屬化學反應之製成品，應認已
    製造既遂。至純化結晶步驟，僅係去其雜質並使之固化為結
    晶體，以提高純度及方便施用；如謂須俟完成純化結晶步驟
    始為既遂，不但與甲基安非他命製造結果所呈現之化學反應
    狀態不合，抑且不足以遏阻毒品之擴散，達到刑罰之一般預
    防功能，當非毒品危害防制條例之立法本旨（最高法院94年
    臺上字第6196號、96年臺上字第1118號、第2875號、97年臺
    上字第2776號、98年臺上字第7116號判決參照）。再者，毒
    品危害防制條例第4 條第1 項之製造第二級毒品罪並不以「
    供直接施用」為犯罪構成要件，因此，是否可供直接施用並
    非判斷既遂、未遂之標準。
  (二)查被告許鴻文與許晉榮、蔡弘烈於99年5 月底某日製造完成
    之第二級毒品甲基安非他命，其中重約200 公克或300 公克
    之第二級毒品甲基安非他命，因業已成功出售交付予綽號「
    阿德」之成年男子，而無從鑑定其成分，然依被告許鴻文於
    偵查中供稱：查獲當時扣得如附表一編號10所示之第二級毒
    品甲基安非他命（淨重約79公克），乃99年5 月份時第一次
    製造成功之成品，一直留到查獲當天等語（見同上偵查卷第
    247 頁），因附表一編號10所示之晶體經送鑑定結果，確含
    第二級毒品甲基安非他命成分，純度達86.86%，是被告許鴻
    文、許晉榮、蔡弘烈於99年5 月間製造第二級毒品之行為，
    業已既遂，要屬無疑。再被告許鴻文、許晉榮、蔡弘烈於同
    年10月中旬製造完成之第二級毒品甲基安非他命約900 公克
    ，被告許鴻文原本欲將之出售予綽號「乾爹」之男子，雖綽
    號「乾爹」之男子試行後，認純度不足而拒絕購買，而遭被
    告許鴻文隨意扔棄而不存在，亦如前述，致亦無從鑑驗其成
    分，然依被告許鴻文供稱：扣案如附表二編號17所示之吸食
    器係供其試用製造完成的甲基安非他命等語（見同上偵查卷
    第32頁、本院卷第170 頁），而被告許鴻文曾因施用第二級
    毒品案件，經本院裁定送觀察勒戒，此有臺灣高等法院被告
    前案紀錄表1 份在卷可佐，足認被告許鴻文有施用第二級毒
    品之經驗，則99年10月中旬製造完成之第二級毒品甲基安非
    他命，既經其試用後認可供販售，雖事後未能達買家之要求
    而遭退貨，仍無礙製造完成重約900 公克之第二級毒品甲基
    安非他命，應屬既遂之事實，退步言之，被告許鴻文、許晉
    榮、蔡弘烈於99年10月中旬所製造完成而剩餘如附表一編號
    1 至編號9 所示之液體與結晶，既然均含第二級毒品甲基安
    非他命成分，則揆諸上揭說明，仍應認已達既遂。
  (三)核被告許鴻文、許晉榮、蔡弘烈就事實欄一部分，均係犯毒
    品危害防制條例第4 條第2 項之製造第二級毒品既遂罪。被
    告許鴻文、許晉榮、蔡弘烈、黃炳坤就事實欄三部分，亦均
    係犯毒品危害防制條例第4 條第2 項之製造第二級毒品既遂
    罪。被告許鴻文就事實欄二部分，係犯毒品危害防制條例第
    4 條第2 項之販賣第二級毒品既遂罪。被告許鴻文就事實欄
    四部分，係犯毒品危害防制條例第4 條第6 項、第2 項之販
    賣第二級毒品未遂罪。
  (四)被告許鴻文、許晉榮、蔡弘烈、黃炳坤於製造第二級毒品前
    後所持有之低度行為，以及被告許鴻文於販賣第二級毒品前
    所持有之低度行為，均為製造或販賣之高度行為所吸收，均
    不另論持有第二級毒品罪。
  (五)次按，共同正犯之意思聯絡，原不以數人間直接發生者為限
    ，即有間接之聯絡者，亦包括在內，且不限於事前有所協議
    ，即僅於行為當時有共同犯意之聯絡者亦屬之（最高法院79
    年度臺上字第1613號判決參照）。查被告許鴻文、許晉榮、
    蔡弘烈之間，就所犯如事實欄一所載之製造第二級毒品犯行
    ，均具有犯意聯絡與行為分擔，均應論以共同正犯，固屬無
    疑。被告許鴻文、許晉榮、蔡弘烈、黃炳坤之間，就所犯如
    事實欄三所載之製造第二級毒品犯行，雖被告黃炳坤並非被
    告許鴻文所邀，且與被告許鴻文之間，並無事前之謀議，但
    被告許鴻文與被告黃炳坤均明知被告黃炳坤係受被告許晉榮
    聘僱在上揭租屋處分擔製造第二級毒品過程中剝除感冒藥錠
    ，並偶而協助看顧上揭租屋處3 樓器具之工作，自應認被告
    許鴻文、許晉榮、蔡弘烈、黃炳坤彼此間，於99年10月中旬
    製造第二級毒品行為當時，仍具有間接之犯意聯絡，且有行
    為之分擔，而均亦應論以共同正犯。
  (六)又被告許鴻文、許晉榮、蔡弘烈於99年5 月底製造完成第二
    級毒品甲基安非他命後，相隔近5 個月，始才開始第2 次製
    造第二級毒品甲基安非他命，此據被告蔡弘烈、許晉榮供稱
    ：「我們從99年5 月製造第一批安非他命後，就休息了很多
    個月，到了99年10月1 日才又開始做第二批」、「（問：你
    們製毒的時間？）答：大概是五月中製毒，休息到十月初再
    開始製毒」等語明確（見同上偵查卷第251 頁、本院卷第16
    0 頁），核與被告許鴻文供稱：「從99年5 月中旬開始，共
    分3 次製造安非他命，第1 次約是在99年5 月底到6 月初，
    第2 次約在99年10月1 日」等語相符（見同上偵查卷第188
    頁），是被告許鴻文、許晉榮、蔡弘烈先後2 次製造第二級
    毒品甲基安非他命之行為，雖同樣是在上揭租屋處，但先後
    2 次之行為時間，業已相隔近5 個月，而第1 次製造第二級
    毒品之時間於99年5 月底完成後，因有完成重約200 公克或
    300 公克之第二級毒品甲基安非他命之成果，而暫時休息一
    段時間，是99年10月1 日起，再起爐灶從事製造第二級毒品
    ，顯係出於不同之行為決意，且先後2 次製造第二級毒品之
    行為時間，難認密接，應不構成接續犯或集合犯，而均應分
    論併罰，檢察官認應成立包括一罪，容有未合。至於99年10
    月中旬製造完成第二級毒品重約900 公克後，將之販賣予綽
    號「乾爹」之男子未遂後，被告許鴻文、許晉榮、蔡弘烈與
    黃炳坤繼續在上揭租屋處，從事製造第二級毒品之行為，依
    照被告蔡弘烈之陳述，係從99年10月18日或同年月19日開始
    的（見同上偵查卷第134 頁），而依被告許鴻文供稱：「後
    來製造失敗，並沒有交貨，後來『乾爹』有向我催討，我又
    著手製造另外1 批安非他命給他，但還沒有製造完成，就被
    貴站查緝」等語（見同上偵查卷第34頁反面），足認被告許
    鴻文、許晉榮、蔡弘烈、黃炳坤於99年10月中旬製造第二級
    毒品既遂後，復於同年月18日或19日，繼續從事製造第二級
    毒品甲基安非他命，乃基於被告許鴻文為履行販賣第二級毒
    品甲基安非他命予綽號「乾爹」之決意，其等4 人所為該2
    次製造第二級毒品之舉動，均係基於單一的犯罪意思，且行
    為時間相隔不到10日，時間緊接，製造地點相同，侵害法益
    同一，應認為接續犯。
  (七)再按，刑法上所謂犯罪行為之「吸收關係」，係指數犯罪行
    為之間具有高度行為、低度行為，或重行為、輕行為之關係
    ，或某種犯罪行為為他罪之階段行為（或部分行為），或某
    種犯罪行為之性質或結果當然包含有他罪之成分在內等情形
    而言。而槍砲彈藥刀械管制條例所定之非法製造槍枝之犯罪
    行為，與非法販賣槍枝之犯罪行為間，並不具有上開吸收關
    係，如其係基於販賣之意圖而製造，於刑法修正前，因行為
    人主觀上意欲犯某罪，但其犯該罪所實施之方法行為或其結
    果之行為，另又觸犯其他罪名，而得依刑法修正前第55條牽
    連犯之規定，從一重處斷，然於牽連犯之規定修正刪除後，
    其既係分別之二個犯罪行為，無論其販賣之意圖，係於製造
    時即有之，或嗣後另行起意，均應就所犯製造與販賣二罪予
    以分論併罰（最高法院98年度臺上字第2349號判決意旨參照
    ）。既然槍砲彈藥刀械管制條例所規定之製造槍枝與販賣槍
    枝，不具有吸收關係，應認製造槍枝與販賣槍枝係分別之二
    個犯罪行為，不論販賣之意圖係於製造時即有之，抑或嗣後
    另行起意，均應分論併罰，則基於同一理由，於適用毒品危
    害防制條例第4 條之製造毒品與販賣毒品罪間，亦難認彼此
    間有吸收關係，製造毒品後，進而販賣，無論是否係基於販
    賣之意圖而製造，或製造後另行起意販賣，行為人所為之製
    造毒品與販賣毒品，乃分別為二個犯罪行為，而應予分論併
    罰。查被告許鴻文於99年5 月間夥同被告許晉榮、蔡弘烈製
    造第二級毒品後，將之販賣交付予綽號「阿德」之男子，被
    告許鴻文所為製造第二級毒品既遂與販賣第二級毒品既遂等
    2 罪間，固應分論併罰；其於99年10月中旬某日夥同被告許
    晉榮、蔡弘烈、黃炳坤製造第二級毒品後，與綽號「乾爹」
    之男子達成販賣第二級毒品合意，嗣因綽號「乾爹」試用被
    告許鴻文交付之第二級毒品後，因不滿意品質而拒絕購買，
    致販賣第二級毒品未遂，其所為製造第二級毒品既遂與販賣
    第二級毒品未遂等2 罪間，亦應分論併罰，檢察官認被告許
    鴻文販賣第二級毒品既遂、未遂之低度行為，均為製造第二
    級毒品之高度行為所吸收，而不另論罪，容有誤會，併此敘
    明。由於被告許鴻文將製造完成之第二級毒品販賣予綽號「
    阿德」與「乾爹」等成年男子之過程，被告許晉榮、蔡弘烈
    、黃炳坤均未參與，而無與被告許鴻文之間，就販賣第二級
    毒品既遂與未遂部分，成立共同正犯，亦此敘明。
  (八)被告許鴻文所犯上開2 次製造第二級毒品既遂、1 次販賣第
    二級毒品既遂、1 次販賣第二級毒品未遂等4 罪間，犯意個
    別，製造與販賣毒品之行為互異，應分論併罰。
  (九)被告許晉榮與蔡弘烈所犯上開製造第二級毒品既遂之2 罪間
    ，亦犯意個別，均應分論併罰。
  (十)被告許鴻文前因竊盜、偽造文書等案件，經法院分別判處有
    期徒刑1 年10月、5 月，嗣經裁定定應執行刑有期徒刑2 年
    1 月確定；又於91年間，因竊盜案件，經法院判處有期徒刑
    2 年確定，兩案接續執行，並於97年12月16日執行完畢，有
    臺灣高等法院被告前案紀錄表1 份在卷可佐，被告許鴻文於
    有期徒刑執行完畢後，5 年內再故意犯本件有期徒刑以上之
    4 罪，均為累犯，應依刑法第47條第1 項規定加重其刑（其
    中法定刑無期徒刑部分依法不得加重）。
  (十一)被告許鴻文就所犯上開製造第二級毒品、販賣第二級毒品既
    遂、販賣第二級毒品未遂等共4 罪，均已於偵查及審判中自
    白犯行，依毒品危害防制條例第17條第2 項之規定，均應減
    輕其刑。另被告許鴻文就事實欄四所載之販賣第二級毒品，
    雖已著手犯罪行為之實行，惟未生犯罪之結果，為未遂犯，
    爰依刑法第25條第2 項之規定，按既遂犯之刑度減輕其刑，
    並與前開加重部分，先加重後遞減之。
  (十二)被告許晉榮、蔡弘烈就所犯上開製造第二級毒品等2 罪，亦
    均於偵查及審判中自白犯罪，依毒品危害防制條例第17條第
    2 項規定，亦均應減輕其刑。
  (十三)本院審酌被告許鴻文除前述構成累犯之前科紀錄外，尚有違
    反麻醉藥品管理條例及多次竊盜案件經法院判刑之紀錄，亦
    曾因施用毒品案件，經法院裁定送觀察勒戒之紀錄，而被告
    許晉榮曾因傷害案件，經法院判刑，並於81年9 月9 日易科
    罰金執行完畢之紀錄（不構成累犯），被告黃炳坤則有多次
    賭博以及妨害風化案件，經法院判處有期徒刑、罰金、拘役
    之紀錄（亦均不構成累犯），另被告蔡弘烈除於91年間，因
    竊盜案件，經法院判處有期徒刑7 月，並緩刑3 年之紀錄外
    ，即無其他犯罪之紀錄，此有臺灣高等法院被告前案紀錄表
    共4 份附卷可憑，足認被告許鴻文、黃炳坤，均素行不佳，
    被告許晉榮素行普通，被告蔡弘烈之素行尚佳，除被告許鴻
    文有施用第二級毒品之惡習外，被告許晉榮、黃炳坤亦均有
    施用第三級毒品愷他命之惡習，已如前述，且依被告蔡弘烈
    供稱：「我及許晉榮因為製毒之需要，有試用過安非他命；
    黃炳坤、許晉榮有吸食愷他命；許鴻文則有吸食安非他命」
    等語（見同上偵查卷第134 頁反面），堪認被告許鴻文、許
    晉榮、蔡弘烈、黃炳坤等4 人均有施用毒品之經驗，當知毒
    品對人體健康危害至鉅，一經染毒，極易成癮，影響頗為深
    遠，如任其氾濫、擴散，影響社會治安，危害非淺，政府因
    而嚴令禁絕安非他命之流通，被告許鴻文、許晉榮、蔡弘烈
    、黃炳坤均為成年人，不思循正當管道賺取財物，卻圖謀暴
    利，明知毒品之危害，仍共同為製造第二級毒品之犯罪行為
    ，被告許鴻文、許晉榮、蔡弘烈等3 人第1 次製造完成之第
    二級毒品數量達200 公克或300 公克，數量非少，且經被告
    許鴻文販售綽號「阿德」之男子而流入市面，嚴重戕害國人
    之身體健康，而第2 次由被告許鴻文、許晉榮、蔡弘烈、黃
    炳坤等4 人共同製造完成之第二級毒品之數量，更高達900
    公克，幸未販售得逞而未流入市面，而本件查扣如附表一至
    附表五所示之製造完成之第二級毒品甲基安非他命半成品、
    成品與相關設備器具與化工原料，數量非少，顯示被告許鴻
    文、許晉榮、蔡弘烈、黃炳坤製造製造第二級毒品，已具相
    當之規模，其製造第二級毒品行為，常助長毒品氾濫，而毒
    品氾濫具有滋生其他刑事犯罪之潛在危險，影響社會治安甚
    鉅，惟念及被告許鴻文、許晉榮、蔡弘烈於調查局詢問、偵
    查中及本院審理時，均坦承犯行，堪認具有一定程度之悔意
    ，且所為之犯罪手段，均屬和平，被告黃炳坤犯行明確，仍
    飾詞卸責，毫無悔意，並斟酌被告許鴻文、許晉榮、蔡弘烈
    、黃炳坤之犯罪動機、犯罪手段、犯罪所生危害、犯罪參與
    程度、智識程度等一切情狀，爰分別量處如主文所示之刑。
  (十四)被告許鴻文所犯上開製造第二級毒品既遂2 次、販賣第二級
    毒品既遂1 次與販賣第二級毒品未遂1 次之4 罪，犯罪態樣
    相同或彼此間有目的與手段之牽連特性，犯罪時間，亦為接
    近，且侵害之法益，均為國家防杜毒品危害國民身心健康之
    公共利益，依期待可能性及罪責相當原則，並參諸刑法第51
    條第5 款係採限制加重原則，而非累加原則之意旨，爰定其
    應執行刑為有期徒刑8 年；另被告許晉榮、蔡弘烈所犯上開
    製造第二級品之2 罪，基於同一理由，則均定其應執行為有
    期徒刑4 年，以免均失之過苛。至於檢察官就被告許鴻文部
    分具體求刑有期徒刑20年，併科罰金100 萬元，就被告許晉
    榮、蔡弘烈部分，各具體求刑有期徒刑10年，就被告黃炳坤
    部分，具體求刑有期徒刑7 年，顯係單純出於被告許鴻文、
    許晉榮、蔡弘烈、黃炳坤參與犯罪程度之不同所為之求刑，
    漏未考量被告許鴻文、許晉榮、蔡弘烈因於偵查及本院審判
    中均自白犯罪，而應依法減輕其刑，以致被告許鴻文、許晉
    榮、蔡弘烈與被告黃炳坤之量刑基準，已有不同，且被告許
    鴻文、許晉榮、蔡弘烈於本院審理期間，坦承犯行，態度良
    好，被告黃炳坤飾詞否認犯罪，造成司法資源之浪費，本院
    因而認檢察官之求刑，容有未合，不予採納，亦此敘明。
  (十五)扣案如附表一所示之液體、結晶，既經法務部調查局鑑驗均
    含第二級毒品甲基安非他命成分無訛，已如前述，而供裝放
    含第二級毒品甲基安非他命液體之容器或包裝第二級毒品甲
    基安非他命晶體之包裝袋，均與其上殘留之第二級毒品甲基
    安非他命，無從析離，俱應依毒品危害防制條例第18條第1
    項前段規定，不問屬於犯人與否，併宣告沒收銷燬之，至於
    送鑑耗損之甲基安非他命晶體與液體，既均已滅失，自無庸
    再予宣告沒收銷燬之必要。僅依被告許鴻文於偵查中供稱：
    查獲當時扣得如附表一編號10所示之第二級毒品甲基安非他
    命（淨重約79公克），乃99年5 月份時第一次製造成功之成
    品，一直留到查獲當天等語（見同上偵查卷第247 頁），堪
    認附表一編號10所示之晶體，與被告許鴻文、許晉榮、蔡弘
    烈、黃炳坤於99年10月共同製造第二級毒品之犯行，並無關
    連，自僅應於被告許鴻文、許晉榮、蔡弘烈所犯如事實欄一
    所載共同製造第二級毒品罪項下，併予宣告沒收銷燬之。至
    於附表一編號1 至編號9 所示之液體，因無證據顯示係第1
    次製造第二級毒品所留存，固僅於被告許鴻文、許晉榮、蔡
    弘烈、黃炳坤於99年10月共同製造第二級毒品罪項下，併予
    宣告沒收銷燬之。
  (十六)扣案如附表二所示之物，亦經鑑驗殘留第二級毒品甲基安非
    他命，因該等物品上殘留之第二級毒品甲基安非他命成分，
    已無從自該等物品本身分析剝離，亦均應依毒品危害防制條
    例第18條第1項前段規定，併予宣告沒收銷燬之。
  (十七)按毒品危害防制條例第19條第1 項所定「供犯罪所用或因犯
    罪所得之物」，係指犯第4 條至第9 條、第12條、第13條或
    第14條第1 項、第2 項之罪所用或所得之物，不包括毒品本
    身在內，自不得為第三、四級毒品之沒收依據，然該毒品仍
    屬不受法律保護之違禁物，應依刑法第38條第1 項第1 款規
    定沒收之（參最高法院95年度台上字第5252號判決意旨）。
    扣案如附表三所示之液體、粉末與結晶，經鑑定結果，均含
    第四級毒品（假）麻黃鹼成分，均應認屬違禁物，僅因附表
    三所示含第四級毒品（假）麻黃鹼成分之液體、粉末與結晶
    ，乃製造第二級毒品過程所產生，且無證據顯示係第1 次即
    99年5 月間製造第二級毒品時所遺留，均應依刑法第38條第
    1 項第1 款規定，在事實欄三所示99年10月間之共同製造第
    二級毒品項下，併予宣告沒收。至於因鑑驗而耗損之含第四
    級毒品（假）麻黃鹼成分之液體、粉末或結晶，既均已滅失
    ，自無庸再予宣告沒收之必要。
  (十八)扣案如附表四所示之濾瓶、真空馬達、不鏽鋼容器，亦經鑑
    驗含第四級毒品（假）麻黃鹼成分，已如前述，因上開物品
    已無法與其上殘留之第四級毒品（假）麻黃鹼成分析離，自
    均應依刑法第38條第1 項第1 款規定，併予宣告沒收。
  (十九)扣案如附表五所示之物，除附表五編號5 與編號10所示之酸
    鹼值檢測紙與純水，係由被告許晉榮所購買取得外，其餘均
    為被告許鴻文所有，且均係供被告許鴻文、許晉榮、蔡弘烈
    先後2 次製造，以及被告黃炳坤共同製造第二級毒品所用，
    此據被告許鴻文、蔡弘烈、許晉榮供承在卷（見同上偵查卷
    第31頁反面至第32頁、第134 頁反面、第177 頁、第181 頁
    、第190 頁、本院卷第121 頁），均應依毒品危害防制條例
    第19條第1 項規定，併予宣告沒收。
  (二十)扣案如附表六所示之手機1 支（含SIM 卡1 張），為被告許
    鴻文所有，且供其販賣第二級毒品予綽號「乾爹」之男子所
    用，已據被告許鴻文自承在卷（見本院卷第121 頁），並有
    臺灣士林地方法院通訊監察書、監聽譯文各1 份在卷可佐（
    見同上偵查卷第67頁至第68頁、第70頁），亦應依毒品危害
    防制條例第19條第1 項規定，併予宣告沒收。
  另被告許鴻文販賣第二級毒品甲基安非他命予綽號「阿德」
    男子之價金為21萬元，且經綽號「阿德」之男子交付予被告
    許鴻文，此經被告許鴻文供稱：「我就只有99年5 月蔡弘烈
    所述那一次出貨，我將製造完成的安非他命成品約200 、30
    0 公克，交貨給我前述綽號『阿德』的男子，他支付給我約
    20多萬元現金」、「（問：99年5 月製造第一批的甲基安非
    他命是賣給綽號阿德的男子，金額為何？）答：‧‧當時是
    講好21萬元」等語明確（見同上偵查卷第38頁反面、本院卷
    第200 頁反面），被告許鴻文事後翻異前詞表示：阿德實際
    上只有拿十幾萬給伊等語（見本院卷第169 頁、第200 頁反
    面），尚無可採，而該21萬元款項，未經扣案，但該等款項
    既然係被告許鴻文販賣第二級毒品所得之財物，均應依毒品
    危害防制條例第19條第1 項規定，併予宣告沒收，如全部或
    一部不能沒收時，應以被告之財產抵償之。
  在上揭租屋處扣得的現金61,000元，其中5 萬元係被告許鴻
    文用以支付予被告許晉榮與蔡弘烈作為完成製造第二級毒品
    工作之報酬，另剩餘之11,000元，則為被告許晉榮個人之財
    物，並非製造或販賣第二級毒品所得之財物，此經被告許晉
    榮於調查局詢問時供承甚明（見同上偵查卷第100 頁）。而
    比較被告許晉榮於偵查中供稱：「第一次成功的成品，許鴻
    文有拿10萬元給我。我不清楚他有無拿錢給蔡弘烈。之後因
    為第二次失敗，第三次未做完，所以我們都沒有拿到錢」等
    語（見同上偵查卷第181 頁），以及其於本院審理時陳稱：
    「因為10月的時候許鴻文賣完有拿5 萬元給我，並跟我說看
    租屋處有缺的東西就去買，他當時是講說是賣車子的錢」等
    語（見本院卷第166 頁），可見被告許鴻文曾先後於99年5
    月與同年10月各交付10萬元與5 萬元予被告許晉榮，其中99
    年5 月交付的10萬元，乃被告許鴻文販賣第二級毒品予綽號
    「阿德」男子之部分價金，因該部分款項，並未扣案，且已
    在諭知被告許鴻文販賣第二級毒品既遂罪項下，宣告沒收，
    已如前述，自無庸重複宣告沒收之必要；而被告許鴻文於99
    年10月交付予被告許晉榮的5 萬元，即為99年10月27日為調
    查局查獲當日，在上揭租屋處扣得之現金61,000元中的5 萬
    元，固屬被告許晉榮、蔡弘烈製造第二級毒品所得之報酬，
    然基於責任共同原則，自應依毒品危害防制條例第19條第1
    項規定，在被告許鴻文、許晉榮、蔡弘烈共同製造第二級毒
    品罪項下，併予宣告沒收。
  在上揭租屋處扣得之第三級毒品愷他命2 包，因與本件製造
    與販賣第二級毒品之犯行，並無直接關連，而均不得於本案
    中併予宣告沒收。另在被告許鴻文位於新北市○○鄉○○路
    518 號7 樓扣得之現金108,000 元，以及附表七所示之物，
    其中現金108,000 元部分，被告許鴻文始終辯稱：其中6萬
    元是案外人高新梅所有，另48,000元係其出售YARIS 汽車所
    得部分價款等語（見同上偵查卷第35頁反面、第190 頁、第
    121 頁反面），因客觀上並無證據顯示現金108,000 元，即
    係被告許鴻文販賣第二級毒品甲基安非他命予綽號「阿德」
    之男子所得款項，固不得於本案中併予宣告沒收，惟依同條
    例第19條第2 項，尚非不得於必要範圍內予以扣押屬於被告
    許鴻文的財產，附此敘明。另附表七所示之物，雖均為被告
    許鴻文所有，因無任何證據顯示係供或預備供本件製造、販
    賣第二級毒品所用，以及係因被告許鴻文犯本件製造、販賣
    第二級毒品犯罪所得，依法均不得於本案中併予宣告沒收，
    亦此敘明。
  此外，依板橋地檢署99年度偵字第28265 號偵查卷第8 頁至
    第13頁扣押物品目錄表上記載之扣押物品目錄表，在上揭租
    屋處扣得之丙酮共有4 桶即同上偵查卷第10頁之扣押物品目
    錄表編號25-1至編號25-4所示部分，換言之，即為本判決附
    表一編號1 至編號2 、附表三編號1 、附表五編號7 所示，
    詎起訴書附表記載之丙酮確有5 桶即起訴書附表編號25-1至
    編號25-5部分，其中起訴書附表編號25-5「丙酮（1/2 ）滿
    」部分，應係實際上不存在之扣押物品，純屬起訴書附表之
    誤載，附此敘明。
據上論斷，應依刑事訴訟法第299 條第1 項前段，毒品危害防制
條例第4 條第2 項、第6 項、第17條第2 項、第18條第1 項前段
、第19條第1 項，刑法第11條、第28條、第47條第1 項、第25條
第2 項、第38條第1 項第1 款、第70條、第71條、第51條第5 款
，判決如主文。
本案經檢察官楊瀚濤到庭執行職務。
中    華    民    國   100    年    5     月    12    日
                  刑事第五庭  審判長法  官  胡堅勤
                                    法  官  盧軍傑
                                    法  官  高增泓
以上正本證明與原本無異。
如不服本判決應於收受判決後10日內向本院提出上訴書狀，並
應敘述具體理由。其未敘述上訴理由者，應於上訴期間屆滿後
20日內向本院補提理由書（均須按他造當事人之人數附繕本）
「切勿逕送上級法院」。
                                    書記官  林政良
中    華    民    國   100    年    5     月    12    日
附錄本案論罪科刑法條全文：
毒品危害防制條例第4條：
製造、運輸、販賣第一級毒品者，處死刑或無期徒刑；處無期徒
刑者，得併科新臺幣2,000萬元以下罰金。
製造、運輸、販賣第二級毒品者，處無期徒刑或7 年以上有期徒
刑，得併科新臺幣1,000 萬元以下罰金。
製造、運輸、販賣第三級毒品者，處5 年以上有期徒刑，得併科
新臺幣700 萬元以下罰金。
製造、運輸、販賣第四級毒品者，處3 年以上10年以下有期徒刑
，得併科新臺幣300 萬元以下罰金。
製造、運輸、販賣專供製造或施用毒品之器具者，處1 年以上7
年以下有期徒刑，得併科新臺幣100萬元以下罰金。
前5 項之未遂犯罰之。
附表一：應依毒品危害防制條例第18條第1 項前段沒收銷燬之物
┌─┬───┬───────────┬──┬──────────────┐
│編│扣押物│扣押物品目錄表記載名稱│數量│法務部調查局檢驗結果（見板橋│
│號│品錄表│                      │    │地檢署99年度偵字第28265 號卷│
│  │編號  │                      │    │第270 頁至第277 頁）        │
├─┼───┼───────────┼──┼──────────────┤
│1 │25-3  │「丙酮（1/3 滿）」液體│1桶 │含第二級毒品甲基安非他命成分│
│  │      │                      │    │，淨重約14790 公克，純度0.8%│
│  │      │                      │    │。                          │
├─┼───┼───────────┼──┼──────────────┤
│2 │25-4  │「丙酮（1/2 滿）」液體│1桶 │含第二級毒品甲基安非他命成分│
│  │      │                      │    │，淨重約14490 公克，純度0.96│
│  │      │                      │    │% 。                        │
├─┼───┼───────────┼──┼──────────────┤
│3 │44-1  │「麻黃素半成品」液體  │1鍋 │含第二級毒品甲基安非他命成分│
│  │      │                      │    │，淨重約4850公克，純度6.95% │
│  │      │                      │    │。                          │
├─┼───┼───────────┼──┼──────────────┤
│4 │44-2  │「麻黃素半成品」液體  │1鍋 │含第二級毒品甲基安非他命成分│
│  │      │                      │    │，淨重約1380公克，純度16.7% │
│  │      │                      │    │。                          │
├─┼───┼───────────┼──┼──────────────┤
│5 │44-3  │「麻黃素半成品」液體  │1鍋 │含第二級毒品甲基安非他命成分│
│  │      │                      │    │，淨重約2160公克，純度12.78%│
│  │      │                      │    │。                          │
├─┼───┼───────────┼──┼──────────────┤
│6 │44-4  │「麻黃素半成品」液體  │1鍋 │含第二級毒品甲基安非他命成分│
│  │      │                      │    │，淨重約365 公克，純度2.15% │
│  │      │                      │    │。                          │
├─┼───┼───────────┼──┼──────────────┤
│7 │44-5  │「麻黃素半成品」液體  │1鍋 │含第二級毒品甲基安非他命成分│
│  │      │                      │    │，淨重約245 公克，純度2.04% │
│  │      │                      │    │。                          │
├─┼───┼───────────┼──┼──────────────┤
│8 │44-6  │「麻黃素半成品」液體  │1鍋 │含第二級毒品甲基安非他命成分│
│  │      │                      │    │，淨重約190 公克，純度2.73% │
│  │      │                      │    │。                          │
├─┼───┼───────────┼──┼──────────────┤
│9 │46-6  │「麻黃素」結晶        │1 盆│含第二級毒品甲基安非他命成分│
│  │      │                      │    │，淨重約580 公克，純度63.27%│
│  │      │                      │    │。                          │
├─┼───┼───────────┼──┼──────────────┤
│10│51    │「安非他命」結晶      │1包 │含第二級毒品甲基安非他命成分│
│  │      │                      │    │，淨重約79公克，純度86.86%。│
└─┴───┴───────────┴──┴──────────────┘
附表二：應依毒品危害防制條例第18條第1 項前段沒收銷燬之物
┌──┬───────────┬──┬──────────────┐
│編號│物品名稱              │數量│                            │
├──┼───────────┼──┼──────────────┤
│ 1  │壓力瓶（扣押物品目錄表│3個 │均殘留第二級毒品甲基安非他命│
│    │編號2）               │    │成分，以及殘留製造第二級毒品│
│    │                      │    │甲基安非他命過程之氯（假）麻│
│    │                      │    │黃鹼、鈀、鋇成分。          │
├──┼───────────┼──┼──────────────┤
│ 2  │陶瓷漏斗（扣押物品目錄│4個 │均殘留第二級毒品甲基安非他命│
│    │表編號3 ）            │    │成分，以及製造第二級毒品甲基│
│    │                      │    │安非他命過程之中間產物氯（假│
│    │                      │    │）麻黃鹼成分。              │
├──┼───────────┼──┼──────────────┤
│ 3  │磁石加熱攪拌器（扣押物│2台 │均殘留第二級毒品甲基安非他命│
│    │品目錄表編號8 ）      │    │成分，以及殘留氯（假）麻黃鹼│
│    │                      │    │、（假）麻黃鹼、鈀、鋇成分。│
├──┼───────────┼──┼──────────────┤
│ 4  │不鏽鋼容器（扣押物品目│8個 │均殘留第二級毒品甲基安非他命│
│    │錄表編號10 ）         │    │成分，以及殘留氯（假）麻黃鹼│
│    │                      │    │、（假）麻黃鹼成分。        │
├──┼───────────┼──┼──────────────┤
│ 5  │酸鹼值檢測器（扣押物品│2台 │均殘留第二級毒品甲基安非他命│
│    │目錄表編號11）        │    │成分。                      │
├──┼───────────┼──┼──────────────┤
│ 6  │溫度計（扣押物品目錄表│3支 │均殘留第二級毒品甲基安非他命│
│    │編號13）              │    │成分，以及殘留氯（假）麻黃鹼│
│    │                      │    │、（假）麻黃鹼成分。        │
├──┼───────────┼──┼──────────────┤
│ 7  │塑膠漏斗（扣押物品目錄│3個 │均殘留第二級毒品甲基安非他命│
│    │表編號14 ）           │    │成分，以及殘留氯（假）麻黃鹼│
│    │                      │    │、（假）麻黃鹼、鈀、鋇成分。│
├──┼───────────┼──┼──────────────┤
│ 8  │電子秤（扣押物品目錄表│2台 │均殘留第二級毒品甲基安非他命│
│    │編號16）              │    │成分，以及殘留（假）麻黃鹼成│
│    │                      │    │分。                        │
├──┼───────────┼──┼──────────────┤
│ 9  │磅秤（扣押物品目錄表編│1台 │殘留第二級毒品甲基安非他命成│
│    │號17）                │    │分，以及殘留氯（假）麻黃鹼、│
│    │                      │    │（假）麻黃鹼、鈀、鋇成分。  │
├──┼───────────┼──┼──────────────┤
│10  │卡式瓦斯爐（扣押物品目│1台 │殘留第二級毒品甲基安非他命成│
│    │錄表編號18）          │    │分，以及殘留氯（假）麻黃鹼、│
│    │                      │    │（假）麻黃鹼、鈀、鋇成分。  │
├──┼───────────┼──┼──────────────┤
│11  │量筒（扣押物品目錄表編│12個│均殘留第二級毒品甲基安非他命│
│    │號19）                │    │成分，以及殘留氯（假）麻黃鹼│
│    │                      │    │、（假）麻黃鹼、鈀、鋇成分。│
├──┼───────────┼──┼──────────────┤
│12  │刮杓（扣押物品目錄表編│2支 │均殘留第二級毒品甲基安非他命│
│    │號20）                │    │成分，以及殘留氯（假）麻黃鹼│
│    │                      │    │、（假）麻黃鹼、鈀、鋇成分。│
├──┼───────────┼──┼──────────────┤
│13  │玻璃量杯（扣押物品目錄│1個 │殘留第二級毒品甲基安非他命成│
│    │表編號21）            │    │分，以及殘留（假）麻黃鹼成分│
│    │                      │    │。                          │
├──┼───────────┼──┼──────────────┤
│14  │電熱器（扣押物品目錄表│2個 │均殘留第二級毒品甲基安非他命│
│    │編號22）              │    │成分，以及殘留氯（假）麻黃鹼│
│    │                      │    │、（假）麻黃鹼成分。        │
├──┼───────────┼──┼──────────────┤
│15  │唧管（扣押物品目錄表編│1支 │殘留第二級毒品甲基安非他命成│
│    │號23）                │    │分，以及殘留氯（假）麻黃鹼成│
│    │                      │    │分。                        │
├──┼───────────┼──┼──────────────┤
│16  │塑膠盤皿（扣押物品目錄│11個│均殘留第二級毒品甲基安非他命│
│    │表編號24）            │    │成分，以及殘留氯（假）麻黃鹼│
│    │                      │    │、（假）麻黃鹼、鈀、鋇成分。│
├──┼───────────┼──┼──────────────┤
│17  │吸食器（扣押物品目錄表│2組 │均殘留第二級毒品甲基安非他命│
│    │編號41 ）             │    │成分，以及殘留氯（假）麻黃鹼│
│    │                      │    │、（假）麻黃鹼、鈀、鋇成分。│
├──┼───────────┼──┼──────────────┤
│18  │冰箱（扣押物品目錄表編│1台 │殘留第二級毒品甲基安非他命成│
│    │號54，起訴書附表編號52│    │分，以及殘留（假）麻黃鹼、鈀│
│    │）                    │    │、鋇成分。                  │
└──┴───────────┴──┴──────────────┘
附表三：應依刑法第38條第1項第1款沒收之物
┌─┬───┬───────────┬──┬──────────────┐
│編│扣押物│扣押物品目錄表記載名稱│數量│法務部調查局檢驗結果（見板橋│
│號│品錄表│                      │    │地檢署99年度偵字第28265 號卷│
│  │編號  │                      │    │第270 頁至第277 頁）        │
├─┼───┼───────────┼──┼──────────────┤
│1 │25-1  │「丙酮」液體          │1桶 │含第四級毒品（假）麻黃鹼成分│
│  │      │                      │    │，淨重約19490 公克，純度0.81│
│  │      │                      │    │% 。                        │
├─┼───┼───────────┼──┼──────────────┤
│2 │35-1  │「白色液體」液體      │1桶 │含第四級毒品（假）麻黃鹼成分│
│  │      │                      │    │，淨重約5750 公克，純度1.88%│
│  │      │                      │    │。                          │
├─┼───┼───────────┼──┼──────────────┤
│3 │35-2  │「白色液體」液體      │1桶 │含第四級毒品（假）麻黃鹼成分│
│  │      │                      │    │，淨重約9750 公克，純度1.21%│
│  │      │                      │    │。                          │
├─┼───┼───────────┼──┼──────────────┤
│4 │35-3  │「白色液體」液體      │1桶 │含第四級毒品（假）麻黃鹼成分│
│  │      │                      │    │，淨重約21000 公克，純度3.63│
│  │      │                      │    │% 。                        │
├─┼───┼───────────┼──┼──────────────┤
│5 │35-4  │「白色液體」液體      │1桶 │含第四級毒品（假）麻黃鹼成分│
│  │      │                      │    │，淨重約11000 公克，純度2.72│
│  │      │                      │    │% 。                        │
├─┼───┼───────────┼──┼──────────────┤
│6 │35-5  │「白色液體」液體      │1桶 │含第四級毒品（假）麻黃鹼成分│
│  │      │                      │    │，淨重約32750 公克，純度1.49│
│  │      │                      │    │% 。                        │
├─┼───┼───────────┼──┼──────────────┤
│7 │36-1  │「白色粉狀物」粉末    │1盒 │含第四級毒品（假）麻黃鹼成分│
│  │      │                      │    │，淨重約1800 公克，純度29.68│
│  │      │                      │    │% 。                        │
├─┼───┼───────────┼──┼──────────────┤
│8 │36-2  │「白色粉狀物」粉末    │1盒 │含第四級毒品（假）麻黃鹼成分│
│  │      │                      │    │，淨重約2240公克，純度31.58 │
│  │      │                      │    │% 。                        │
├─┼───┼───────────┼──┼──────────────┤
│9 │39    │「鹽酸甲基麻黃鹼錠」藥│8瓶 │每瓶內有100 顆，均含第四級毒│
│  │      │錠                    │    │品（假）麻黃鹼成分，淨重合計│
│  │      │                      │    │約1200公克，純度25.35% 。   │
├─┼───┼───────────┼──┼──────────────┤
│10│46-1  │「麻黃素」結晶        │1盆 │含第四級毒品（假）麻黃鹼成分│
│  │      │                      │    │，淨重約840 公克，純度50.6% │
│  │      │                      │    │。                          │
├─┼───┼───────────┼──┼──────────────┤
│11│46-2  │「麻黃素」結晶        │1盆 │含第四級毒品（假）麻黃鹼成分│
│  │      │                      │    │，淨重約80公克，純度93.81%。│
├─┼───┼───────────┼──┼──────────────┤
│12│46-4  │「麻黃素」結晶        │1盆 │含第四級毒品（假）麻黃鹼成分│
│  │      │                      │    │，淨重約475 公克，純度61.86%│
│  │      │                      │    │。                          │
├─┼───┼───────────┼──┼──────────────┤
│13│46-5  │「麻黃素」結晶        │1盆 │含第四級毒品（假）麻黃鹼成分│
│  │      │                      │    │，淨重約275 公克，純度39.4% │
│  │      │                      │    │。                          │
├─┼───┼───────────┼──┼──────────────┤
│14│47    │「麻黃素」結晶        │1盆 │含第四級毒品（假）麻黃鹼成分│
│  │      │                      │    │，淨重約660 公克，純度44.63%│
│  │      │                      │    │。                          │
├─┼───┼───────────┼──┼──────────────┤
│15│46-3  │「麻黃素」            │1盆 │含第四級毒品（假）麻黃鹼成分│
│  │      │                      │    │。                          │
└─┴───┴───────────┴──┴──────────────┘
附表四：應依刑法第38條第1 項第1款沒收之物
┌──┬───────────┬──┬──────────────┐
│編號│物品名稱              │數量│                            │
├──┼───────────┼──┼──────────────┤
│ 1  │濾瓶（扣押物品目錄表編│4個 │殘留第四級毒品（假）麻黃鹼成│
│    │號4 ）                │    │分。                        │
├──┼───────────┼──┼──────────────┤
│ 2  │真空馬達（扣押物品目錄│3台 │殘留第四級毒品（假）麻黃鹼成│
│    │表編號5 ）            │    │分。                        │
├──┼───────────┼──┼──────────────┤
│ 3  │不鏽鋼容器（扣押物品目│3個 │殘留第四級毒品（假）麻黃鹼成│
│    │錄表編號45）          │    │分。                        │
└──┴───────────┴──┴──────────────┘
附表五：應依毒品危害防制條例第19條第1 項沒收之物
┌──┬───────────────┬──┬─────────┐
│編號│物品名稱                      │數量│                  │
├──┼───────────────┼──┼─────────┤
│ 1  │氫氣瓶（扣押物品目錄表編號1） │1個 │編號1 至編號24所示│
├──┼───────────────┼──┤之物品，均係在桃園│
│ 2  │濾紙（扣押物品目錄表編號6 ）  │4盒 │縣大園鄉○○路1229│
├──┼───────────────┼──┤巷1 弄6 號租屋處扣│
│ 3  │濾網（扣押物品目錄表編號7 ）  │2個 │得，除編號5 與編號│
├──┼───────────────┼──┤10所示之酸鹼值檢測│
│ 4  │果汁攪拌機（扣押物品目錄表編號│1台 │紙與純水為許晉榮購│
│    │9 ）                          │    │買而為許晉榮所有外│
├──┼───────────────┼──┤，其餘且均為許鴻文│
│ 5  │酸鹼值檢測紙（扣押物品目錄表編│3盒 │所有，且均係供製造│
│    │號12）                        │    │第二級毒品甲基安非│
├──┼───────────────┼──┤他命所用。        │
│ 6  │攪拌棒（扣押物品目錄表編號15）│3支 │                  │
│    │                              │    │                  │
├──┼───────────────┼──┤                  │
│ 7  │丙酮（1/3 滿）（扣押物品目錄表│1桶 │                  │
│    │編號25-2）                    │    │                  │
├──┼───────────────┼──┤                  │
│ 8  │二氯甲烷（1/2 滿）（扣押物品目│1桶 │                  │
│    │錄表編號26-1「氯仿」）        │    │                  │
├──┼───────────────┼──┤                  │
│ 9  │二氯甲烷（扣押物品目錄表編號  │1桶 │                  │
│    │26-2 「氯仿」）               │    │                  │
├──┼───────────────┼──┤                  │
│10  │純水（扣押物品目錄表編號27）  │2瓶 │                  │
├──┼───────────────┼──┤                  │
│11  │鹽酸（扣押物品目錄表編號28）  │13瓶│                  │
├──┼───────────────┼──┤                  │
│12  │乙醚（扣押物品目錄表編號29 ） │8瓶 │                  │
├──┼───────────────┼──┤                  │
│13  │亞硫醯二氯（扣押物品目錄表編號│20瓶│                  │
│    │30 「強酸」）                 │    │                  │
├──┼───────────────┼──┤                  │
│14  │活性碳（扣押物品目錄表編號31）│17包│                  │
├──┼───────────────┼──┤                  │
│15  │醋酸鈉（扣押物品目錄表編號32「│12瓶│                  │
│    │醋酸」）                      │    │                  │
├──┼───────────────┼──┤                  │
│16  │硫酸鋇（扣押物品目錄表編號33「│3 瓶│                  │
│    │硫酸」）                      │    │                  │
├──┼───────────────┼──┤                  │
│17  │氫氧化鈉（扣押物品目錄表編號34│12瓶│                  │
│    │）                            │    │                  │
├──┼───────────────┼──┤                  │
│18  │感冒藥包裝盒（扣押物品目錄表編│10個│                  │
│    │號37）                        │    │                  │
├──┼───────────────┼──┤                  │
│19  │氯化鈉（扣押物品目錄表編號38「│1 包│                  │
│    │粗鹽」）                      │    │                  │
├──┼───────────────┼──┤                  │
│20  │氯化鈀（扣押物品目錄表編號40）│2 瓶│                  │
├──┼───────────────┼──┤                  │
│21  │分裝夾鏈袋（扣押物品目錄表編號│1 包│                  │
│    │42 ）                         │    │                  │
├──┼───────────────┼──┤                  │
│22  │舒服寧包裝紙（扣押物品目錄表編│1 袋│                  │
│    │號43）                        │    │                  │
├──┼───────────────┼──┤                  │
│23  │電暖器（扣押物品目錄表編號48）│1 台│                  │
│    │                              │    │                  │
├──┼───────────────┼──┤                  │
│24  │除溼機（扣押物品目錄表編號49）│1 台│                  │
│    │                              │    │                  │
├──┼───────────────┼──┼─────────┤
│25  │筆記本（扣押物品目錄表編號    │3本 │編號25至編號27所示│
│    │A-3、A-4、A-16 ）             │    │之物，均係在新北市│
├──┼───────────────┼──┤林口鄉○○路518 號│
│26  │舒服寧感冒藥包裝紙（扣押物品目│1 袋│7 樓扣得，且均為許│
│    │錄表編號A-18）                │    │鴻文所有而供製造第│
├──┼───────────────┼──┤二級毒品甲基安非他│
│27  │舒服寧感冒藥錠（扣押物品目錄表│3 片│命所用。          │
│    │編號A-19）                    │    │                  │
└──┴───────────────┴──┴─────────┘
附表六：應依毒品危害防制條例第19條第1 項沒收之物
┌──┬───────────────┬──┬─────────┐
│編號│物品名稱                      │數量│                  │
├──┼───────────────┼──┼─────────┤
│ 1  │手機（含門號0000000000之SIM 卡│1支 │即為起訴書附表編號│
│    │1 張）                        │    │53所示之手機1 支，│
│    │                              │    │為許鴻文所有而供販│
│    │                              │    │賣第二級毒品甲基安│
│    │                              │    │非他命所用。      │
└──┴───────────────┴──┴─────────┘
附表七：
┌──┬───────────────┬──┬─────────┐
│編號│物品名稱                      │數量│                  │
├──┼───────────────┼──┼─────────┤
│ 1  │針筒（扣押物品目錄表編號A-5） │55支│均為許鴻文所有，其│
├──┼───────────────┼──┤中編號1 至編號2 所│
│ 2  │吸食器（扣押物品目錄表編號A-8 │1組 │示之針筒與吸食器，│
│    │）                            │    │許鴻文供稱係供自己│
├──┼───────────────┼──┤施用第一、二級毒品│
│ 3  │手機（含門號0000000000之SIM 卡│1組 │所用，而難認與本件│
│    │1 張，扣押物品目錄表編號A-1） │    │製造、販賣第二級毒│
├──┼───────────────┼──┤品，具有直接關連外│
│ 4  │許鴻文私章（扣押物品目錄表編號│1個 │，其他如編號3 至編│
│    │A-6 ）                        │    │號11所示之物品，雖│
├──┼───────────────┼──┤亦均為許鴻文，但均│
│ 5  │許鴻文郵局存摺（扣押物品目錄表│1本 │屬許鴻文日常生活之│
│    │編號A-7 ）                    │    │用品，客觀上難認係│
├──┼───────────────┼──┤供本件製造、販賣第│
│ 6  │桃園縣大觀鄉○○路1229巷1 弄6 │1支 │二級毒品所用或所得│
│    │號鑰匙（扣押物品目錄表編號A-11│    │之物，且非違禁物，│
│    │）                            │    │依法均不得併予宣告│
├──┼───────────────┼──┤沒收。            │
│ 7  │車號BZ-0959 汽車鑰匙（扣押物品│1支 │                  │
│    │目錄表編號A-12）              │    │                  │
├──┼───────────────┼──┤                  │
│ 8  │新北市○○鄉○○路518 號7 樓鑰│1串 │                  │
│    │匙（扣押物品目錄表編號A-13）  │    │                  │
├──┼───────────────┼──┤                  │
│ 9  │車號BZ-0959 汽車之行照與保險卡│各1 │                  │
│    │（扣押物品目錄表編號A-14）    │張  │                  │
├──┼───────────────┼──┤                  │
│10  │訊號遮蔽器（扣押物品目錄表編號│1支 │                  │
│    │A-15 ）                       │    │                  │
├──┼───────────────┼──┤                  │
│11  │發票（扣押物品目錄表編號A-17）│1袋 │                  │
└──┴───────────────┴──┴─────────┘